ACORDAO-COMPLETO-2483552

ACÓRDÃO 1935/2021 ATA 30/2021 - PLENÁRIO

VISTOS, relatados e discutidos estes autos que cuidam de Denúncia sobre possíveis irregularidades ocorridas no Tribunal Regional do Trabalho da 10ª Região, relacionadas a atos de improbidade, comissivos e omissivos, que haveriam sido praticados pelo Poder Diretivo do TRT - 10ª Região, em conjunto com o Conselho Nacional de Justiça (CNJ) .
ACORDAM os Ministros do Tribunal de Contas da União, reunidos em Sessão Plenária, diante das razões expostas pelo Relator, em:
9.1. não conhecer da presente Denúncia por não atender os requisitos de admissibilidade previstos no arts. 235 do Regimento Interno deste Tribunal e no art. 103, § 1º, da Resolução - TCU 259/2014;
9.2. encaminhar cópia do presente Acórdão, acompanhado do Relatório e do Voto que o fundamentam, para o denunciante, para o Conselho Nacional de Justiça, o Tribunal Regional do Trabalho da 10ª Região/DF e TO e para a Secretaria de Auditoria e Controle Interno do Tribunal Regional do Trabalho da 10ª Região/DF e TO;
9.3. com fundamento no parágrafo único do art. 235, do Regimento Interno do TCU, e no art. 105 da Resolução - TCU 259/2014, arquivar os presentes autos.

Denúncia em face de diversos atos, comissivos e omissivos, praticados pelo Tribunal Regional do Trabalho da 10 Região em conjunto com o Conselho Nacional de Justiça - CNJ.

Conselho Nacional de Justiça; Tribunal Regional do Trabalho da 10ª Região/DF e TO.

3. Interessados/Responsáveis:
3.1. Interessado: Identidade preservada (art. 55, caput, da Lei n. 8.443/1992)
3.2. Responsável: Identidade preservada (art. 55, caput, da Lei n. 8.443/1992).

13.1. Ministros presentes: Ana Arraes (Presidente), Walton Alencar Rodrigues, Benjamin Zymler, Aroldo Cedraz, Raimundo Carreiro (Relator), Bruno Dantas, Vital do Rêgo e Jorge Oliveira.
13.2. Ministro-Substituto convocado: Marcos Bemquerer Costa.
13.3. Ministros-Substitutos presentes: Augusto Sherman Cavalcanti, André Luís de Carvalho e Weder de Oliveira.

RAIMUNDO CARREIRO

Transcrevo a seguir, nos termos do art. 1º, § 3º, inciso I, da Lei nº 8.443/92, a instrução lavrada no âmbito da Secretaria de Controle Externo da Administração do Estado (peça 13) , cujas conclusões contaram com a anuência do corpo titular daquela unidade técnica (peça 14) , bem como do Ministério Público junto ao TCU, representado pela Procuradora-Geral Cristina Machado da Costa e Silva (peça 17) .
"INTRODUÇÃO
	Cuidam os autos de denúncia a respeito de possíveis irregularidades ocorridas no Tribunal Regional do Trabalho da 10ª Região, relacionadas a diversos atos de improbidade, comissivos e omissivos, praticados pelo Poder Diretivo do TRT - 10ª Região, em conjunto com o Conselho Nacional de Justiça (CNJ) (peça 3) . 
EXAME DE ADMISSIBILIDADE
2.	Registra-se que o denunciante possui legitimidade para apresentar denúncia ao Tribunal, uma vez que qualquer cidadão tem legitimidade para denunciar ilegalidade da qual tenha conhecimento diretamente a esta Corte, nos termos do caput do art. 234 do mesmo regimento.
3.	No entanto, a denúncia não preenche os requisitos de admissibilidade constantes no art. 235 do Regimento Interno do TCU e no art. 103, § 1º, da Resolução - TCU 259/2014, haja vista que não atende aos requisitos que dizem respeito à redação em linguagem clara e objetiva, e não está acompanhada de suficientes indícios concernentes à irregularidade ou ilegalidade. Ademais, questiona-se também a existência de competência desta Corte de Contas em algumas dessas supostas irregularidades denunciadas, pois trata-se de matéria sujeita a apreciação do Conselho Nacional de Justiça (CNJ) , conforme se depreende das supostas irregularidades ali contidas.
4.	Em resumo, o denunciante informa que:
	a) irregularidades já denunciadas nos autos dos Pedido de Providência 0001343-94.2019.2.00.0000, Reclamação Disciplinar 0003760-20.2019.2.00.0000, Reclamação Disciplinar 0009860-88.2019.2.00.0000, Representação por Excesso de Prazo 0001570- 50.2020.2.00.0000;
	b) negligência por parte da Ouvidoria do TRT da 10ª Região;
	c) recusa do Controle Interno do Tribunal Regional do Trabalho da 10ª Região em fazer auditorias;
	d) recusa na apresentação do custo do absenteísmo, por parte do Tribunal Regional do Trabalho da 10ª Região;
	e) omissão em lidar com o tema assédio moral aos servidores efetivos do TRT da 10ª Região, pela ausência de projeto estratégico especificamente voltado para melhoria do clima organizacional, com vistas a conter o nível de adoecimento, intimidações, programas de qualidade de vida sem efetividade, programas de gestão por competência antieconômicos, e retirada de assinaturas da Ouvidoria do TRT da 10ª Região; 
	f) recusa no atendimento de solicitação de cópia de processos que fundamentaram a necessidade de mudança de prédio do Tribunal e que continham informações sobre a segurança das instalações internas. Questionamento quanto à desnecessidade de trocar paredes para fazer os reparos na instalação elétrica e na parte de combate a incêndio;
	g) punição pelo Estado, por meio de censura prévia, da demora do julgamento da tutela preventiva, em que se protegeu poderes ilegítimos, assegurando também a manutenção de atos eivados de abuso de poder e ilícitos administrativos, civis e penais e de improbidade; decisões arbitrárias; decisão absurda e irresponsável da Advocacia-Geral da União; falhas graves na estratégia de gestão de pessoas;
	i) problemas, inclusive processuais, hostis, continuados; tolerância em relação aos abusos no trabalho; utilização da omissão e do cinismo organizacional como mensagem para o coletivo, sistema administrativo e judicial a serviço de "poderosos", tentativa de inversão e de atribuição de culpa à vítima em momento de adoecimento; omissão de diversos órgãos da União como estímulo ao conflito por parte do poder diretivo. 
I - Irregularidades já denunciadas nos autos dos Pedido de Providência 0001343-94.2019.2.00.0000, Reclamação Disciplinar 0003760-20.2019.2.00.0000, Reclamação Disciplinar 0009860-88.2019.2.00.0000, Representação por Excesso de Prazo 0001570- 50.2020.2.00.0000.
5.	O denunciante informa que a presente denúncia está relacionada com irregularidades já denunciadas nos autos dos Processos do Conselho Nacional de Justiça: Pedido de Providência 0001343- 94.2019.2.00.0000, Reclamação Disciplinar 0003760-20.2019.2.00.0000, Reclamação Disciplinar 0009860-88.2019.2.00.0000, Representação por Excesso de Prazo 0001570- 50.2020.2.00.0000.
Análise
6.	Inicialmente, verifica-se que o denunciante se refere a possíveis irregularidades as quais já contam com denúncia ao CNJ. No entanto, o denunciante não menciona quais seriam essas irregularidades, destacando apenas a existência da mesma denúncia em outro órgão tratando das mesmas irregularidades. Ademais, o denunciante não acostou aos autos os processos que lá tramitam, para que esta Corte de Contas tenha ciência do seu conteúdo.
7.	Desse modo, em pesquisa realizada no site do Conselho Nacional de Justiça (https://www.cnj.jus) , obteve-se as seguintes informações nos diários de justiça eletrônicos daquele órgão, relativas aos processos mencionados pelo denunciante. Evidencia-se, por oportuno que o Pedido de Providência 0001343-94.2019.2.00.0000 e a Reclamação Disciplinar 0003760-20.2019.2.00.0000 não foram encontrados para consulta, constando tais processos, no entanto, do texto da Reclamação Disciplinar 0009860-88.2019.2.00.0000, conforme pode-se constatar a seguir: 
Reclamação Disciplinar 0009860-88.2019.2.00.0000 (peça 4, p. 33-35) 
8.	A referida reclamação pretendia a revisão do conteúdo de decisões proferidas pelo Corregedor Nacional de Justiça, razão pela qual foi considerada inadequada para rever o conteúdo de decisões proferidas por Conselheiros do Conselho Nacional de Justiça (CNJ) . Adicionalmente, o CNJ entendeu que a insatisfação com o resultado do julgamento ou a pretensão de corrigir supostas falhas na tramitação de processos administrativos devem ser manifestadas pelos meios processuais próprios, entre os quais não está a reclamação disciplinar.
9.	Sendo assim, o CNJ, por unanimidade, negou provimento ao recuso, com recomendação de instauração de procedimento disciplinar para apuração da conduta do reclamante no âmbito da Corregedoria do TRT10, nos termos do voto do Relator, Ministro Dias Toffoli.
10.	Ao buscar o Plenário do CNJ, a fim de reformar a decisão recorrida, o denunciante fez constar as seguintes informações, que ele reputava como irregularidades, dentre as quais destacamos as que seguem: 
	a) na condição de servidor público lotado no TRT10, denunciou inúmeras irregularidades no âmbito do referido Tribunal, a caracterizar possível cometimento de assédio moral por alguns magistrados e servidores do órgão;
	b) após tomar ciência das denúncias apresentadas, o TRT-10determinou a instauração de sindicância contra o ora recorrente (Proc. 18.0.000011046-5) , para apuração de uma suposta falta funcional decorrente das denúncias por ele prolatadas sem a correlata demonstração probatória;
	c) inconformado com a decisão do Tribunal e com receio de sofrer indevida perseguição, propôs o Pedido de Providências 0001343-94.2019.2.00.0000 e a Reclamação Disciplinar 0003760-20.2019.2.00.0000, ambos perante a Corregedoria Nacional de Justiça, onde requereu, respectivamente, a avocação do processo disciplinar em curso no TRT-10 e a apuração da responsabilidade disciplinar de magistrados do referido Tribunal. Sua pretensão, contudo, não foi acolhida pela Corregedoria Nacional de Justiça, que indeferiu o pedido de liminar para avocação dos autos e determinou o arquivamento sumário do procedimento disciplinar;
	d) a decisão da Corregedoria Nacional, que indeferiu o pedido formulado nos autos do PP 1343-94.2019, atenta contra o exercício individual e social e contra a probidade administrativa, pois considera ter apresentado, de maneira incontestável, todas as evidências de que vem sendo perseguido pelas autoridades denunciadas;
	e) o Corregedor Nacional do Conselho Nacional de Justiça (CNJ) , Ministro Humberto Martins, não está desempenhando a sua função constitucional de maneira adequada, permitindo, dessa forma, que ingerências e retaliações permaneçam sendo realizadas. O referido Ministro vem negando liminares sendo que já apresentou diversas vezes fatos e fundamentos jurídicos aceitáveis para que o CNJ interferisse na gestão do TRT10 e demonstrou que a demora da decisão do referido Ministro vem causando prejuízos na vida pessoal e profissional dele, tendo em vista o relatório da Comissão de Sindicância no sentido de se aplicar penas máximas da Lei 8.112/1990 como suposta forma de retaliação, bem como apresentou diversos outros atos inconstitucionais que vem lhe causando prejuízos.
11.	No voto do Ministro Dias Toffoli, fica assente a discordância do denunciante em relação ao conteúdo da decisão prolatada naqueles autos, bem como no que diz respeito às diligências realizadas, conforme se infere da transcrição de trecho do referido voto, o qual reproduz-se abaixo:
 (...) No caso dos autos, o requerente se insurge contra o conteúdo de decisão proferida em sede de procedimento administrativo. Questiona, pontualmente, a compreensão externada e as diligências empreendidas pelo julgador para solução de caso concreto que lhe fora posto para apreciação em sua regular competência. Nesta concepção e em consulta aos processos administrativos referidos nos autos (Pedido de Providências nº 0001343-94.2019.2.00.0000 e Reclamação Disciplinar 0003760-20.2019.2.00.0000) , não se vislumbra nos atos imputados qualquer desvio de conduta ou descompasso no curso dos procedimentos suficiente para caracterizar a atuação irregular do ora requerido. Em verdade, as diligências determinadas e as decisões questionadas foram proferidas regularmente de forma fundamentada e com adequação ao caso concreto, inexistindo desvio/irregularidade para apuração por deste Conselho. Ante o exposto, julgo improcedente o pedido formulado na inicial e determino o imediato arquivamento do presente procedimento, com fulcro no art. 67, § 2º, do Regimento Interno do CNJ. Prejudicado o exame do pedido de liminar. (...) ". Insiste o recorrente em sua vã tentativa de imputar responsabilidade disciplinar ao Corregedor Nacional de Justiça em razão do teor das decisões proferidas por Sua Excelência, pretensão que colide frontalmente com o disposto no art. 41 da LC nº 35/79 (Lei Orgânica da Magistratura Nacional) . Outrossim, a reclamação disciplinar não se presta a glosar decisões do Corregedor Nacional de Justiça, devidamente fundamentadas, contrárias aos interesses do reclamante. (...) Escorreita se mostra, portanto, a decisão de arquivamento liminar do presente feito, nos termos do art. 25, X, do RICNJ, por se tratar de pretensão natimorta, vale dizer, manifestamente improcedente. Ante o exposto, nego provimento ao recurso. Encaminhem-se cópias de todo o processado à Corregedoria do Tribunal Regional do Trabalho da 10ª Região, com a recomendação de instauração de procedimento disciplinar para apuração da conduta do reclamante, haja vista tratar-se de servidor do Poder Judiciário que vem deduzindo pretensões manifestamente infundadas perante este Conselho Nacional de Justiça, sobrecarregando de forma indevida o regular funcionamento deste órgão. (grifos nossos) 
12.	Depreende-se, portanto, que se trata de matéria que já está em apreciação pelo CNJ, uma vez que esta é de competência daquele Conselho, cujos processos foram objeto de deliberação, contrariando o entendimento do denunciante, que se viu prejudicado, e agora busca, neste Tribunal, uma revisão das decisões proferidas pelo Corregedor Geral do CNJ e do Plenário daquele órgão, bem como dos atos praticados naqueles autos, por entender que se constituem em atos de improbidade, comissivos e omissivos.
13.	É razoável presumir que o denunciante assim procede, em razão da premissa equivocada de que, por meio do Convênio 1/2007, este Tribunal teria abarcado as competências do CNJ para possibilitar àquele órgão ter atuação nos estados, conforme se verifica de transcrição de trecho da referida denúncia, verbis:
Por meio do ACORDO DE COOPERAÇÃO TÉCNICA Nº 01/2007, o Conselho Nacional de Justiça e o Tribunal de Contas da União firmaram acordo de cooperação para troca de informações, servidores e estrutura física para fiscalizar o Poder Judiciário em todos os estados do Brasil. Com isso, o CNJ pode contar com a estrutura do TCU em todos os estados brasileiros para fiscalizar o Judiciário.
14.	Desta forma, é como se o aludido acordo de cooperação tivesse propiciado ao TCU ser uma extensão do CNJ nos estados, assumindo suas atribuições e competências, o que, de fato, não pode prosperar.
15.	Sendo assim, considera-se oportuno que se elenque as competências do CNJ, que estão estabelecidas no § 4º, do art. 103-B da Constituição Federal, bem como as atribuições do Ministro-Corregedor daquele Conselho. Que se demonstram essenciais para o deslinde do presente processo, verbis:  
Art. 103-B. O Conselho Nacional de Justiça compõe-se de 15 (quinze) membros com mandato de 2 (dois) anos, admitida 1 (uma) recondução, sendo:  
	(...) 
§ 4º Compete ao Conselho o controle da atuação administrativa e financeira do Poder Judiciário e do cumprimento dos deveres funcionais dos juízes, cabendo-lhe, além de outras atribuições que lhe forem conferidas pelo Estatuto da Magistratura:
I - zelar pela autonomia do Poder Judiciário e pelo cumprimento do Estatuto da Magistratura, podendo expedir atos regulamentares, no âmbito de sua competência, ou recomendar providências; 
II - zelar pela observância do art. 37 e apreciar, de ofício ou mediante provocação, a legalidade dos atos administrativos praticados por membros ou órgãos do Poder Judiciário, podendo desconstituí-los, revê-los ou fixar prazo para que se adotem as providências necessárias ao exato cumprimento da lei, sem prejuízo da competência do Tribunal de Contas da União; 
III - receber e conhecer das reclamações contra membros ou órgãos do Poder Judiciário, inclusive contra seus serviços auxiliares, serventias e órgãos prestadores de serviços notariais e de registro que atuem por delegação do poder público ou oficializados, sem prejuízo da competência disciplinar e correicional dos tribunais, podendo avocar processos disciplinares em curso, determinar a remoção ou a disponibilidade e aplicar outras sanções administrativas, assegurada ampla defesa; 
 IV - representar ao Ministério Público, no caso de crime contra a administração pública ou de abuso de autoridade; 
V - rever, de ofício ou mediante provocação, os processos disciplinares de juízes e membros de tribunais julgados há menos de um ano;  
VI - elaborar semestralmente relatório estatístico sobre processos e sentenças prolatadas, por unidade da Federação, nos diferentes órgãos do Poder Judiciário;  
VII - elaborar relatório anual, propondo as providências que julgar necessárias, sobre a situação do Poder Judiciário no País e as atividades do Conselho, o qual deve integrar mensagem do Presidente do Supremo Tribunal Federal a ser remetida ao Congresso Nacional, por ocasião da abertura da sessão legislativa.  
§ 5º O Ministro do Superior Tribunal de Justiça exercerá a função de Ministro-Corregedor e ficará excluído da distribuição de processos no Tribunal, competindo-lhe, além das atribuições que lhe forem conferidas pelo Estatuto da Magistratura, as seguintes:  
I receber as reclamações e denúncias, de qualquer interessado, relativas aos magistrados e aos serviços judiciários;  
II exercer funções executivas do Conselho, de inspeção e de correição geral;  
III requisitar e designar magistrados, delegando-lhes atribuições, e requisitar servidores de juízos ou tribunais, inclusive nos Estados, Distrito Federal e Territórios. (grifos nossos) 
 (...) 
17.	Da leitura da transcrição acima, depreende-se que, dentre as competências do CNJ está a de receber e conhecer das reclamações contra membros ou órgãos do Poder Judiciário, razão pela qual o denunciante ingressou com as Reclamações naquele Conselho e não nesta Corte de Contas. Verifica-se ainda que cabe ao Ministro-Corregedor daquele Conselho, receber as reclamações e denúncias, de qualquer interessado, relativas aos magistrados e aos serviços judiciários. Sendo assim, aquele órgão e o seu Corregedor agiram dentro de suas competências, não se vislumbrando o cometimento de irregularidades.
18.	Dessa forma, entende-se que, no caso concreto, o fato do Corregedor Nacional do Conselho Nacional de Justiça (CNJ) , bem como do Plenário daquele Conselho terem julgado improcedentes as Reclamações formuladas pelo denunciante, não significa que tenha sido cometida alguma irregularidade.
19.	O denunciante se refere a irregularidades ocorridas no Tribunal Regional do Trabalho da 10ª Região, relacionadas a diversos atos de improbidade, comissivos e omissivos, praticados pelo Poder Diretivo daquele Tribunal, em conjunto com o Conselho Nacional de Justiça (CNJ) . No entanto, não elencou as suportas irregularidades existentes no TRT 10ª Região e nem tampouco as evidências de conluio entre o CNJ e aquele TRT 10ª Região para cometimento dos aludidos atos de improbidade aos quais se refere. 
20.	Desse modo, entende-se que, no caso em tela, a denúncia está lastreada em conjecturas, não sustentadas por evidências que se destinam a demonstrar os indícios concernentes às irregularidades denunciadas.
Representação por Excesso de Prazo 0001570- 50.2020.2.00.0000 (peça 5, p. 3-4) 
21.	No caso da Representação por Excesso de Prazo 0001570- 50.2020.2.00.0000, esta foi apreciada pelo CJN, que não conheceu do recurso administrativo, arquivando-o, em razão de:
	a) segundo a interpretação dos artigos 103-B, § 4º, III, da Constituição Federal c/c os arts. 4º, III, do Regimento Interno do CNJ e 1º, parte final, da Resolução CNJ nº 135/2011, refoge à competência do Conselho Nacional de Justiça (CNJ) a apreciação de procedimento administrativo proposto em face de Ministro do Supremo Tribunal Federal. Desse modo, por constar no polo passivo deste procedimento um Ministro do Supremo Tribunal Federal, não há possibilidade jurídica de conhecimento do pedido;
	b) a alegação de excesso de prazo na condução da Reclamação Disciplinar nº 0009860-88.2019.2.00.0000 não se sustentou, na medida em que, em consulta ao andamento processual do referido expediente, junto ao site do Conselho Nacional de Justiça (CNJ) , observou-se que mencionado procedimento foi julgado por aquele Plenário do CNJ, em 05/03/2020, sendo arquivado, definitivamente, em 20/03/2020, caracterizando-se, em última análise, a perda do objeto daquela representação.
22.	Sendo assim, entende-se mais uma vez que, no caso concreto, o fato do Conselho Nacional de Justiça (CNJ) , bem como do Plenário daquele Conselho, terem julgado improcedentes as Reclamações formuladas pelo denunciante, não significa que tenha sido cometida alguma irregularidade.
23.	Por conseguinte, considerando que as informações trazidas aos autos não confirmam os fatos alegados, entende-se que a denúncia é improcedente neste ponto.
II - Negligência por parte da Ouvidoria do TRT da 10ª Região.
24.	O denunciante afirma que houve negligência por parte do Ouvidor do TRT-10, o Desembargador Alexandre Nery Rodrigues de Oliveira, em relação a denúncias e requerimentos, dificultado o acesso a documentos públicos e a meios de prova, bem como o descumprimento de prazo legal, no que concerne à resposta as demandas realizadas na Ouvidoria do TRT10, registradas nos Processos Administrativos 0003623-32.2020.5.10.8000 (de 21/04/2020 16:37:17) , 0003693- 49.2020.5.10.8000 (de 23/04/2020 19:29:47) e 0003918-69.2020.5.10.800 (de 01/05/2020 15:05:35) .
25.	O denunciante informa ainda que todos esses fatos foram denunciados ao CNJ, por meio da Reclamação Disciplinar, RD 0004802-70.2020.2.00.0000. Segundo o denunciante, de maneira arbitrária, a referida Reclamação Disciplinar foi considerada sigilosa e não é encontrada no sítio do CNJ para consulta pública, o que dificulta o controle social.
Análise
26.	Conforme se verifica da presente denúncia, a maior parte das supostas irregularidades é relacionada a questões relativas a problemas de ordem disciplinar, que são processados em sindicância e processo administrativo disciplinar. Desse modo, ante as competências estabelecidas nos arts. 70 e 71 da Constituição Federal, entende-se que não cabe a atuação deste Tribunal, posto que a competência para atuação em tal área é do Conselho Nacional Justiça. 
27.	De fato, a competência desta Corte de Contas para fiscalizar a boa e regular aplicação dos recursos públicos, abrange não somente aspectos relativos à legalidade, mas também aos de natureza operacional, o qual comporta a análise da economicidade, da eficiência, da efetividade e da eficácia da gestão. Por conseguinte, perceba-se que a atuação de controle externo não adentra em todo e qualquer aspecto da gestão. Fora de tais áreas, o TCU carece de competência para atuar, pois a Constituição Federal não lhe concedeu tal jurisdição.
28.	Neste sentido, traz-se à colação trecho do voto do Ministro-Relator Raimundo Carreiro, no Acórdão 495/2008-TCU-Plenário, mediante o qual, restou evidenciado o entendimento de que este Tribunal não tem competência para determinar a instauração ou para controlar os resultados de sindicâncias ou de procedimentos disciplinares, porquanto tais poderes não se incluem dentre as competências constitucionais e legais de que é detentor, conforme se constata da transcrição abaixo, verbis:
Também considero inadequada a determinação posta no item 7.1.2 ('instaure, no prazo de 30 dias, sindicância para verificar o cumprimento do horário de trabalho do Chefe de Divisão de Convênios e Gestão do NEMS/RN, Antônio Francisco de Araújo') . Além da ausência de provas conclusivas, que expus acima, verifico outra impossibilidade insuperável para promover determinações do tipo. De pronto, estou ciente de que esta Corte, de forma recente e gradativa, tem determinado a instauração de sindicâncias e processos administrativos disciplinares. (...) Daí a seguinte questão: em qual competência poder-se-ia enquadrar a determinação para que órgãos instaurem procedimentos disciplinares? Não vislumbro nas competências constitucionais e legais qualquer possibilidade de enquadramento, a não ser que delas se faça interpretação forçada. Os poderes, e não competências como quer fazer crer o texto constitucional, dispostos nos incisos VIII a XI do art. 71 da Carta só podem ser lidos a partir das competências.  Lembro que, como dito no precedente que mencionei, esta Corte possui 'jurisdição e competência próprias estabelecidas pela Constituição Federal e pela sua Lei Orgânica'. Isto revela que o TCU não possui competência genérica, não é custus legis, tendo feição constitucional de jurisdição especializada. Portanto, não é toda e qualquer possível ilegalidade atribuível a administrador público que se insere dentro das competências do TCU.
Com isso, quero dizer que os problemas de ordem disciplinar, que são processados em sindicância e processo administrativo disciplinar, resolvem-se entre o órgão e seu servidor. Um raciocínio lógico parece-me elucidativo: uma vez que o TCU não pode sindicar os resultados dos procedimentos mencionados, não tem sentido determinar sua instauração, uma vez que o órgão tem competência para determinar seu imediato arquivamento em juízo de mérito (STJ. ROMS 10.233 e ROMS 11841: "A regularidade do processo disciplinar deve ser apreciada pelo Poder Judiciário sob o enfoque dos princípios da ampla defesa, do devido processo legal e do contraditório, não estando autorizado a incursionar no chamado mérito administrativo". Ressalto que as competências do Poder Judiciário são em muito mais extensas que as desta Corte) . Ou, de outra banda, o órgão tem competência para julgar culpado quem o TCU inocentou: "o Presidente da República, para exercer competência disciplinar que privativamente lhe compete, não necessita de prévio assentimento do Tribunal de Contas da União para impor ao servidor inativo a pena de cassação de aposentadoria, não obstante já aprovado e registrado esse ato administrativo pela Corte de Contas" (STF. MS 20882) . Isto porque o próprio processo disciplinar goza da autonomia de instâncias, pois se reveste de eficácia executória própria (STF. MS 22.100) . Enfim, o gestor faltoso não comete ilícito ligado à gestão de recursos públicos, podendo sua omissão ser enquadrada, se for o caso, em ato de improbidade ou nos crimes de prevaricação ou de condescendência criminosa (STJ. MS 11.974) . Creio que estas observações bastam para que a proposta de determinação seja inviabilizada por incompetência absoluta desta Corte.
29.	Tais considerações são relevantes para demonstrar que, no caso da presente denúncia, são noticiadas diversas ocorrências que, se direcionadas a fatores que impliquem adentrar na seara de conveniência e oportunidade ou problemas de ordem disciplinar que são processados em sindicância ou processo administrativo disciplinar, não estarão no âmbito de competência desta Corte de Contas. Estarão, portanto, numa seara externa ao âmbito de jurisdição do TCU. 
30.	Apesar disso, salienta-se que esses atos não estão isentos de controle, pois eles estão sofrendo atuação do CNJ, como o próprio denunciante noticiou, por força do disposto no artigo 103-B, § 4º, inciso II, da Constituição Federal, e do Poder Judiciário, em razão do princípio da inafastabilidade da jurisdição, artigo 5º, inciso XXXV.
31.	Outro aspecto a ser enfocado, diz respeito à afirmação do denunciante de que a Reclamação Disciplinar, RD 0004802-70.2020.2.00.0000, teria sido, de maneira arbitrária, considerada sigilosa, não sendo encontrada no sítio do CNJ para consulta pública, o que dificultaria o controle social. 
32.	Na verdade, o Conselho Nacional de Justiça (CNJ) disciplinou, por meio da Portaria 92/2016, publicada no Diário da Justiça Eletrônico (peça 6, p. 2-3) , os procedimentos relacionados à classificação, à tramitação e à visualização de documentos e processos sigilosos naquele órgão, estipulando, inclusive, no seu art. 4º, § único, o que deverá ser observado pelo Relator, ao determinar a tramitação do procedimento sob sigilo, conforme se depreende da transcrição abaixo, verbis:
Art. 4º (...) 
Parágrafo único. Ao determinar a tramitação do procedimento sob sigilo, caberá ao Relator estabelecer o alcance desta condição, nos termos do art. 9º da Resolução CNJ 215/2015, observando o seguinte: 
I - A indicação de quais usuários terão acesso ao conteúdo integral do documento ou procedimento, seja em razão de sua condição no processo, seja em razão de seu perfil no sistema PJe; 
II - A possibilidade de restrição momentânea de exibição do nome completo do magistrado sujeito a investigação, nos casos de procedimentos de natureza disciplinar, quando sua revelação puder comprometer a eficácia de diligências instrutórias requeridas.
33.	Sendo assim, entende-se mais uma vez que, no caso concreto, o fato do Relator do CNJ ter determinado a tramitação da Reclamação Disciplinar 0004802-70.2020.2.00.0000, sob sigilo, não significa que tenha sido cometida alguma irregularidade ou ato arbitrário, já que esta determinação está prevista em normativo daquele Conselho.
34.	Desse modo, considerando que as informações trazidas aos autos, novamente, não confirmam os fatos alegados, entende-se que a denúncia é improcedente neste ponto.
III - Recusa do Controle Interno do Tribunal Regional do Trabalho da 10ª Região em fazer auditorias.
35.	O denunciante informa, como agravante a todas as supostas irregularidades por ele mencionadas, o fato da área de Controle Interno do TRT-10 ter se recusado a realizar auditorias internas para otimizar a gestão de pessoas daquele Tribunal, no âmbito do Processo 18.0.000011793-1 com a seguinte justificativa: "reserva-se aquela Coordenadoria o direito de tirar suas próprias conclusões no que diz respeito ao juízo em relação ao que constitui irregularidade ou à eleição dos temas a serem auditados".
Análise
36.	Novamente o denunciante deixa de trazer a estes autos as irregularidades ou deficiências de ordem operacional que constam do aludido Processo 18.0.000011793-1, limitando-se a informar que a área de Controle Interno se recusou a realizar auditorias com o objetivo de otimizar a gestão de pessoas. 
37.	Desse modo, a denúncia carece de elementos mínimos para que se possa identificar quais são os indícios de irregularidades ou deficiências contidas no referido processo que possam demonstrar a omissão do órgão de controle interno daquele Tribunal em atuar.
38.	As competências e o funcionamento da Coordenadoria de Controle Interno do TRT-10 estão disciplinados na Portaria da Presidência 28 (peça 7) , de 23/5/2016, a qual dispõe em seu at. 2º, verbis:
Art. 2º À Coordenadoria de Controle Interno, unidade vinculada à Presidência, no cumprimento de sua finalidade de assessorar o Presidente na supervisão da correta gestão orçamentário-financeira e patrimonial do Tribunal Regional do Trabalho da Décima Região, sob os aspectos da legalidade, da legitimidade, da economicidade, da eficiência e da eficácia, incumbe o exercício das seguintes competências: 
I - realizar, por iniciativa própria ou por solicitação da Presidência, auditorias, inspeções administrativas e fiscalizações, conforme definidas neste Ato, nos sistemas administrativo, contábil, financeiro, patrimonial, operacional e de pessoal das unidades administrativas deste Tribunal, com vistas a verificar a legalidade e a legitimidade de atos de gestão dos responsáveis pela execução orçamentário-financeira e patrimonial e a avaliar seus resultados quanto à economicidade, eficiência e eficácia;  (grifou-se) 
II - orientar os gestores do Tribunal no desempenho efetivo de suas funções e responsabilidades; 
III - certificar, nas contas anuais do Tribunal, a gestão dos responsáveis por bens e dinheiros públicos; 
IV - avaliar o cumprimento das metas previstas no plano plurianual e nos programas de trabalho constantes do orçamento geral da União para o Tribunal; 
V - elaborar e submeter previamente à aprovação do Presidente do Tribunal, até o final do exercício, o Plano Anual de Atividades de Auditoria Interna do ano subsequente; 
VI - manter intercâmbio de dados e conhecimentos técnicos com unidades de controle interno de outros órgãos da Administração Pública;
VII - representar ao Presidente do Tribunal em caso de ilegalidade ou irregularidade constatada;
VIII - executar os demais procedimentos correlatos com as funções de auditoria interna, conforme orientações contidas no presente Ato; 
IX - propor rotinas e procedimentos, normas, manuais e ações referentes à sua área de atuação, com vistas à melhoria contínua das atividades, processos de trabalho e resultados da unidade; 
X - fornecer subsídios para a proposição de programas de intercâmbio de conhecimentos ou de ação conjunta com órgãos e entidades cujas competências se correlacionem com as matérias pertinentes à sua área de atuação; 
XI - observar a legislação, as normas e as instruções pertinentes quando da execução de suas atividades; 
XII - avocar procedimentos e processos licitatórios em curso nas unidades administrativas deste Regional, de valores inferiores ao estabelecido no artigo 3º deste Ato, para exame de sua regularidade, propondo, se for o caso, a adoção de providências, ou a correção de falhas; 
XIII - apoiar o controle externo no exercício de sua missão institucional; e 
XIV - cumprir outras determinações legalmente previstas. 
§ 1º À Coordenadoria de Controle Interno incumbe, ainda, o exercício das competências genéricas previstas no Regulamento Geral de Secretaria. 
§ 2º À Coordenadoria de Controle Interno é vedada a prática de atos de gestão.
39.	Pela leitura da transcrição acima, depreende-se que a Coordenadoria de Controle Interno daquele Tribunal pode realizar por iniciativa própria ou por solicitação da Presidência, auditorias, inspeções administrativas e fiscalizações. Sendo assim, o fato daquela coordenadoria não ter realizado as auditorias que o denunciante considera ser relevante, não significa que tenha cometido irregularidade.
40.	Dessa forma, entende-se que a denúncia, por ser ampla e subjetiva, não oferece os indícios mínimos para que esta Corte de Contas possa avaliar a existência de irregularidade por parte da Coordenadoria de Controle Interno do TRT-10, por ação ou omissão, na recusa de realizar auditorias internas para otimizar a gestão de pessoas daquele Tribunal, no âmbito do Processo 18.0.000011793-1. 
IV - Recusa na apresentação do custo do absenteísmo, por parte do Tribunal Regional do Trabalho da 10ª Região.
41.	O denunciante informa também que, por meio do Processo 0000444-27.2019.5.10.8000, o TRT da 10ª Região recusou-se, por meio do setor de estatística, de apresentar o custo do absenteísmo para aquele Tribunal, em decorrência de afastamentos por motivos de problemas emocionais e comportamentais.
Análise
42.	Entende-se que da mesma forma, o denunciante deixa de demonstrar os indícios de irregularidade em relação à recusa do TRT-10 em apresentar o custo do absenteísmo daquele Tribunal, em decorrência de afastamentos por motivos de problemas emocionais e comportamentais, uma vez que não apresenta o motivo do não atendimento da solicitação de informações, não bastando, portanto, a recusa daquele Tribunal em fornecer a informação requerida no aludido processo para que esteja configurada a irregularidade. Isto porque o inciso III, do art. 4º da Lei 12.527, de 18/11/2011, que regular o acesso a informações, assim dispõe, verbis:
 (...) 
Art. 4º Para os efeitos desta Lei, considera-se:
I - informação: dados, processados ou não, que podem ser utilizados para produção e transmissão de conhecimento, contidos em qualquer meio, suporte ou formato;
II - documento: unidade de registro de informações, qualquer que seja o suporte ou formato;
III - informação sigilosa: aquela submetida temporariamente à restrição de acesso público em razão de sua imprescindibilidade para a segurança da sociedade e do Estado;
 (...) 
43.	Desse modo, a lei de acesso à informação não instituiu o dever de a administração pública disponibilizar qualquer informação a que o cidadão deseje obter, há situações em que a informação requerida tem tratamento sigiloso e isso está protegido pela lei, havendo até previsão de responsabilização para os servidores públicos que disponibilizarem tais informações, conforme estabelecido em seu art. 34. 
44.	Outro aspecto a ser enfocado, ao § 4º do art. 7º c/c o art. 32 da lei em comento, que dispõem sobre as medidas disciplinares a serem adotadas, quando da recusa ao acesso à informação, sem a fundamentação necessária, conforme se verifica das transcrições abaixo:
 (...) 
Art. 7º O acesso à informação de que trata esta Lei compreende, entre outros, os direitos de obter:
 (...) 
§ 4º A negativa de acesso às informações objeto de pedido formulado aos órgãos e entidades referidas no art. 1º, quando não fundamentada, sujeitará o responsável a medidas disciplinares, nos termos do art. 32 desta Lei.
	(...) 
Art. 32. Constituem condutas ilícitas que ensejam responsabilidade do agente público ou militar:
 I- recusar-se a fornecer informação requerida nos termos desta Lei, retardar deliberadamente o seu fornecimento ou fornecê-la intencionalmente de forma incorreta, incompleta ou imprecisa;
II - utilizar indevidamente, bem como subtrair, destruir, inutilizar, desfigurar, alterar ou ocultar, total ou parcialmente, informação que se encontre sob sua guarda ou a que tenha acesso ou conhecimento em razão do exercício das atribuições de cargo, emprego ou função pública;
III - agir com dolo ou má-fé na análise das solicitações de acesso à informação;
IV - divulgar ou permitir a divulgação ou acessar ou permitir acesso indevido à informação sigilosa ou informação pessoal;
V - impor sigilo à informação para obter proveito pessoal ou de terceiro, ou para fins de ocultação de ato ilegal cometido por si ou por outrem;
VI - ocultar da revisão de autoridade superior competente informação sigilosa para beneficiar a si ou a outrem, ou em prejuízo de terceiros; e
VII - destruir ou subtrair, por qualquer meio, documentos concernentes a possíveis violações de direitos humanos por parte de agentes do Estado.
§ 1º Atendido o princípio do contraditório, da ampla defesa e do devido processo legal, as condutas descritas no caput serão consideradas:
	(...) 
II - para fins do disposto na Lei nº 8.112, de 11 de dezembro de 1990, e suas alterações, infrações administrativas, que deverão ser apenadas, no mínimo, com suspensão, segundo os critérios nela estabelecidos.
45.	Dessa forma, resta evidenciado que apenação resultante de descumprimento da aludida lei, prescinde de sindicância para a apuração das infrações administrativas do servidor, adentrando-se, novamente, na seara da competência para determinar a instauração ou para controlar os resultados de sindicâncias ou de procedimentos, o que este Tribunal não tem, conforme já demonstrado nesta instrução, pelo entendimento esposado no voto do Ministro-Relator Raimundo Carreiro, no Acórdão 495/2008-TCU-Plenário. 
46.	Desse modo, entende-se que, mesmo que o denunciante tivesse obtido êxito em demonstrar a existência da irregularidade, não cabe a este Tribunal a competência para determinar a instauração ou para controlar os resultados de sindicâncias ou de procedimentos disciplinares.
47.	Ademais, deve-se ponderar que o interesse em obter a informação em análise é do denunciante, não havendo aqui preponderância de interesse público ou risco de dano ao erário.
48.	Nesse sentido, na eventualidade de o denunciante discordar das medidas adotadas pelo TRT-10, por intermédio do Processo 0000444-27.2019.5.10.8000, caberá resolver a controvérsia no foro adequado, não cabendo ao TCU se imiscuir em assuntos em que não se afigure potencial prejuízo ao Erário.
49.	As faculdades de denunciar e de representar ao TCU não visam à tutela de interesses particulares, de forma a propiciar a revisão de atos administrativos pelo Tribunal quando não ficar evidenciada a preponderância de interesse público. Tal entendimento é apresentado no Voto do Exmo. Ministro Relator Marcos Benquerer Costa, que fundamenta o Acórdão 13937/2019-TCU-Primeira Câmaraâmera. Confira-se, in verbis:
10. Compulsando os autos, observo que no RDC Eletrônico 080/2015-00 não houve restrição à competitividade ou risco de dano ao Erário, sendo que os questionamentos trazidos à baila pelo consórcio representante estão associados restritamente aos seus interesses particulares, os quais já estão sendo devidamente tratados na via judicial, no âmbito no Mandado de Segurança impetrado junto à 20ª Vara Federal da Seção Judiciária do Distrito Federal (MS 1000146-48.2017.4.01.3400) .
11. Tal entendimento já está assentado nesta Corte de Contas, consoante os excertos colhidos da ferramenta de pesquisa "Jurisprudência Selecionada" disponível no sítio do TCU (https://contas.tcu.gov.br/pesquisaJurispru-dencia/#/pesquisa/jurisprudencia-selecionada) , verbis:
"A procedência de representações formuladas com base no § 1º do art. 113 da Lei 8.666/1993 está atrelada ao resguardo do interesse público, de forma a evitar a atuação do TCU na defesa de interesses particulares junto à Administração Pública. Nesses caso, a unidade técnica responsável pela instrução do processo deve deixar explícita a potencial grave lesão ao erário, sempre que existir, devidamente quantificada ou estimada, quando possível, bem como confrontar as consequências da atuação ou não do TCU em cada caso."
 (Acórdão 2082/2014-TCU-Segunda Câmara. Ministra-Relatora Ana Arraes.
"As representações formuladas com base no art. 113, § 1º, da Lei 8.666/1993 não se prestam à defesa de interesses meramente particulares junto à Administração Pública, devendo sua procedência ser fundada no resguardo do interesse público. Não é da competência do TCU a defesa de interesses privados perante o Poder Público".
 (Acórdão 2426/2015-TCU-Plenário. Ministro-Relator Benjamin Zymler) .
"Não compete constitucionalmente ao TCU decidir sobre reclamações de particulares para a salvaguarda de seus eventuais direitos e interesses subjetivos juridicamente tutelados."
 (Acórdão 2321/2015-TCU-Plenário. Ministro-Relator Vital do Rêgo) .
"As faculdades de denunciar e de representar ao TCU não visam à tutela de interesses particulares, de forma a propiciar a revisão de atos administrativos pelo Tribunal quando não ficar evidenciada a preponderância de interesse público. Eventuais perdas reclamadas por terceiros em função de interesses privados devem ser questionadas judicialmente, fórum adequado para pleitos dessa natureza."
 (Acórdão 1045/2019-TCU-Plenário. Ministro-Relator Weder de Oliveira) 
50.	Não se vislumbra, portanto, interesse público no trato da suposta irregularidade por este Tribunal, pois não há indícios de que a recusa do TRT-10 em fornecer a informação requerida no Processo 0000444-27.2019.5.10.8000, teria a potencialidade de ensejar prejuízos ao Erário federal, razão pela qual não se justifica a alocação dos limitados meios fiscalizatórios do TCU com vistas à apuração dos fatos trazidos à colação pelo denunciante.
51.	Sendo assim, entende-se mais uma vez que, no caso concreto, o fato do setor de estatística daquele tribunal ter se recusado a apresentar a informação requerida no Processo 0000444-27.2019.5.10.8000, não significa que tenha sido cometida alguma irregularidade ou ato arbitrário, já que a lei de acesso a informação não autoriza o fornecimento de toda e qualquer informação. E, mesmo que o denunciante tivesse demonstra existência de irregularidade, não cabe a este Tribunal a competência para determinar a instauração ou para controlar os resultados de sindicâncias ou de procedimentos disciplinares.
52.	Além disso, verifica-se que a pretensão do denunciante, no presente caso, é de ordem particular, tendo ele o interesse em obter essa informação. Sendo assim, não se vislumbra a existência de preponderância de interesse público ou risco de dano ao erário.
V - Omissão em lidar com o tema assédio moral aos servidores efetivos do TRT da 10ª Região, pela ausência de projeto estratégico especificamente voltado para melhoria do clima organizacional, com vistas a conter o nível de adoecimento, intimidações, programas de qualidade de vida sem efetividade, programas de gestão por competência antieconômicos, e retirada de assinaturas da Ouvidoria do TRT da 10ª Região. 
O denunciante informa que:
	a) em 2019, não havia registro de projeto estratégico especificamente voltado para melhoria do clima organizacional do TRT da 10ª região, com vistas a conter o nível de adoecimento, ressaltando que o CNJ solicitou que os órgãos do Poder Judiciário incluíssem o tema estrategicamente em seus objetivos organizacionais, por meio do Pedido de Providências 0005824-81-2011.2.00.000. Ademais, por telefone, foi informado que o tema assédio moral não faz parte de projetos estratégicos;
	b) os dados relativos a programas de qualidade de vida comprovam que esses programas não têm estabilizado ou diminuído o adoecimento no ambiente de trabalho; 
	c) tem a percepção de que a implementação de programas, como os de gestão por competência, é utilizada como pretexto para o estabelecimento de contratos, que não são razoáveis sob ótica da economicidade e do devido tratamento do dinheiro público, a exemplo dos contratos 39/2019, no valor de R$ 65.278,56; 86/2017, no valor de R$ 139.428,00; 32/2014, no valor R$ 352.000,00; 80/2012, no valor R$ 352.000,00; e 168/2011, no valor R$ 67.200,00, que podem ser verificados facilmente pelo Portal da Transparência do órgão;
	d) aquele Tribunal vem se aproveitando do princípio da impessoalidade, sob um enfoque equivocado que incorre em desvio de finalidade, para cometer atos irregulares despersonalizados - sem que se possa cobrar do agente público ou realizar críticas de decisões públicas, como se verifica da decisão de retirar a assinatura das respostas da Ouvidoria, para que fossem imputados à Administração Pública e retirar do agente público a responsabilidade - para, depois, quando da realização de críticas, alegarem "ataque às instituições". Enfatiza ainda que art. 22 da Lei n. 9784/1999 estabelece a necessidade de assinatura da autoridade responsável.
Análise
53.	O denunciante faz uma série de ilações que, por serem amplas e subjetivas, não trazem os elementos mínimos indispensáveis para caracterizar os indícios de irregularidade.
54.	Quanto a não haver, em 2019, registro de projeto estratégico especificamente voltado para melhoria do clima organizacional do TRT-10, com vistas a conter o nível de adoecimento, não fazendo parte, ainda, o tema assédio moral de projetos estratégicos daquele tribunal, entende-se que, conforme o próprio denunciante informou, tais projetos foram determinados pelo CNJ, órgão a quem cabe receber as reclamações e denúncias, de qualquer interessado, relativas aos magistrados e aos serviços judiciários, conforme já demonstrado na presente instrução.
55.	Sendo assim, no caso da presente denúncia, é noticiada suposta irregularidade que, conforme já mencionado, se direcionada a fatores que impliquem adentrar na seara de conveniência e oportunidade ou problemas de ordem disciplinar que são processados em sindicância ou processo administrativo disciplinar, não estarão no âmbito de competência desta Corte de Contas. Estarão, portanto, numa seara externa ao âmbito de jurisdição do TCU.
56.	No que diz respeito aos dados relativos a programas de qualidade de vida comprovarem que esses programas não têm estabilizado ou diminuído o adoecimento no ambiente de trabalho, o denunciante não apresenta os dados a que se refere para demonstrar a ineficácia da ação institucional do TRT da 10ª Região em estabilizar ou diminuir o adoecimento no ambiente de trabalho. 
57.	Por outro lado, entende-se que a implementação de programas de qualidade de vida naquele Tribunal demonstra o zelo e a preocupação dos gestores do TRT-10 em proporcionar aos seus servidores um ambiente que proporcione qualidade de vida no trabalho, o que conflita com as informações contidas na denúncia 
58.	No que se refere à antieconomicidade de programas, como os de gestão por competência, o denunciante não demonstra qualquer indício de irregularidade, limitando-se apenas a informar que, sob o ponto de vista dele, os programas são antieconômicos. No entanto, não basta somente a percepção que ele tem em relação a estes programas para que estes apresentem alguma irregularidade, sendo necessário, portanto, que o denunciante demonstre a mencionada antieconomicidade, acostando aos autos elementos que possam evidenciar a existência de desperdício de recursos públicos ou superfaturamento, para que se tenha algum indício de irregularidade que seja passível de verificação.
59.	Relativamente à retirada de assinaturas da Ouvidoria do TRT-10, a fim de possibilitar o cometimento de atos irregulares e retirar do agente público a reponsabilidade, para que depois, quando da realização de críticas, aquele Tribunal alegue ataques às instituições, entende-se, mais uma vez, que o denunciante não acostou aos autos os processos que deram entrada na Ouvidoria daquele tribunal para demonstrar a existência de processos sem assinatura. 
60.	Também não mencionou as irregularidades que os gestores ou servidores estariam cometendo escudados em processos sem assinatura. Sendo assim, verifica-se que o denunciante não traz aos autos elementos mínimos que possam demonstrar a irregularidade praticada, a fim de possibilitar a atuação desta Corte de Contas.
61.	Por conseguinte, considerando, mais uma vez, que as informações trazidas aos autos não confirmam os fatos alegados, entende-se que a denúncia é improcedente neste ponto.
VI - Recusa no atendimento de solicitação de cópia de processos que fundamentaram a necessidade de mudança de prédio do Tribunal e que continham informações sobre a segurança das instalações internas. Questionamento quanto à desnecessidade de trocar paredes para fazer os reparos na instalação elétrica e na parte de combate a incêndio.
62.	O denunciante informa que:
	a) há estudos técnicos realizados que há riscos críticos especificamente em relação às instalações elétricas e aos sistemas de combate a incêndio;
	b) solicitou cópia de processos que fundamentaram a necessidade de mudança de prédio do Tribunal e que continham informações sobre a segurança das instalações internas. De acordo com a administração do TRT da 10ª Região, o pedido de cópia de processos não pôde ser atendido com base no inciso III do art. 13 do Decreto 7824/2012. Além disso, aquela administração afirmou que tais documentos estão disponíveis somente pelo sistema administrativo, admitindo o referido sistema a geração de cópias do processo em PDF; 
	c) a referida administração relacionou a não entrega da informação com o fato de o requerente estar afastado. Entretanto o acesso à informação é livre e direito de qualquer cidadão com ou sem vínculo com o órgão;
	d) mesmo com esses problemas e com previsão de mudança de prédio, aquele Tribunal decidiu por reformar todas as paredes do Edifício Sede. Perguntado sobre a referida reforma no prédio, a administração do TRT da 10ª Região respondeu que visava "prover os reparos necessários" e associou a troca de praticamente todas as paredes com a identificação de instalações elétricas e de combate ao incêndio. Como se fosse necessário trocar paredes para fazer os reparos na instalação elétrica e na parte de combate a incêndio.
Análise
63.	Conforme já evidenciado nesta instrução, as faculdades de denunciar e de representar ao TCU não visam à tutela de interesses particulares, de forma a propiciar a revisão de atos administrativos pelo Tribunal quando não ficar evidenciada a preponderância de interesse público. Ademais o denunciante não traz aos autos o processo de solicitação, acompanhado da resposta da administração do TRT-10 para possibilitar a análise por este Tribunal da irregularidade apontada.
64.	Nesse sentido, na eventualidade de o denunciante discordar das medidas adotadas por aquele tribunal, ante a não obtenção de cópia de processos que a fundamentaram a necessidade de mudança de prédio do Tribunal e que continham informações sobre a segurança das instalações internas, caberá resolver a controvérsia no foro adequado, não cabendo ao TCU se imiscuir em assuntos em que não se afigure potencial prejuízo ao Erário.
65.	Vale dizer, a irregularidade não pode ser a recusa da administração em apresentar a documentação que o denunciante quer ter acesso, pois esta, se direcionada a fatores que impliquem adentrar na seara de conveniência e oportunidade ou problemas de ordem disciplinar que são processados em sindicância ou processo administrativo disciplinar, não estarão no âmbito de competência desta Corte de Contas. Estarão, portanto, numa seara externa ao âmbito de jurisdição do TCU.
66.	O denunciante também faz ilações quanto à reforma nas paredes do Edifício Sede daquele Tribunal, pondo em dúvida a necessidade da reforma, ao informar que, ao questionar sobre a referida reforma no prédio, a administração respondeu que visava "prover os reparos necessários" e associou a troca de praticamente todas as paredes com a identificação de instalações elétricas e de combate ao incêndio. No entanto, considera que não necessidade de trocar paredes para fazer os reparos na instalação elétrica e na parte de combate a incêndio.
67.	É razoável supor que o denunciante solicitou as informações verbalmente, já que a administração o respondeu, não havendo processo de solicitação, com resposta forma acostado aos autos. Embora não haja o número da licitação, nem a modalidade, em busca realizada no site do TRT da 10ª Região  (https://www.trt10.jus.br/transparencia/contas_publicas/licitacoes/?pagina=licitacao_ concluidas.php&idTRT10M=175) , constatou-se a existência do Edital de Concorrência 01/2018, cujo objeto é a: "contratação, por demanda, de empresa para a eventual prestação de serviços técnicos de engenharia e arquitetura para as edificações do TRT da 10ª Região com vistas à elaboração de projetos, conforme especificações contidas no Anexo I (Projeto Básico e Apêndices) e demais disposições constantes deste Edital." (peça 8) .
68.	No Anexo VIII da referida licitação encontra-se o quadro contendo a estima de demanda (peça 8, p. 84) , Conforme se depreende da estimativa de demanda, as intervenções concernentes a projetos do sistema de combate ao incêndio e de revitalização das instalações elétricas, ambos a serem executados no Complexo Sede, são de alta complexidade, em razão dos valores envolvidos, não tratando apenas de simples reparos na instalação elétrica e na parte de combate a incêndio, como o denunciante informa.
69.	Por conseguinte, considerando que as informações trazidas aos autos não são suficientes para identificar o processo de licitação para execução das obras de reforma. Considerando ainda que em pesquisa ao site do TRT-10 foi localizada licitação que guarda coincidência com as aludidas obras, as quais, pelo montante de recursos envolvidos em projetos, são de alta complexidade, entende-se que a denúncia não confirma os fatos alegados, sendo, portanto, improcedente neste ponto.
VII - Punição pelo Estado, por meio de censura prévia, da demora do julgamento da tutela preventiva, em que se protegeu poderes ilegítimos, assegurando também a manutenção de atos eivados de abuso de poder e ilícitos administrativos, civis e penais e de improbidade; decisões arbitrárias; decisão absurda e irresponsável da Advocacia-Geral da União; falhas graves na estratégia de gestão de pessoas;
70.	O denunciante afirma que:
	a) com objetivo de realizar efeito inibitório para tentar repelir agressão organizacional, foi novamente punido pelo Estado, por meio da censura prévia, da demora do julgamento da tutela preventiva- em que se protegeu poderes ilegítimos - disfarçados de direitos de personalidade - que acabou por assegurar também a manutenção de atos eivados de abuso de poder e ilícitos administrativos, civis e penais e de improbidade;
	b) os servidores que se utilizaram dos seus cargos públicos para assediar e cometer crimes assumiram o risco da exposição e serão obrigados a tolerá-la, vez que diante de diversos requerimentos continuaram a se utilizar de decisões arbitrárias, que incluem a omissão a exemplo do que ocorreu no PROCESSO TRF (AGU) 1013495-50.2019.4.01.3400 (UNIÃO X ANDRÉ) - Decisão do Desembargador Jirair Aram Meguerian; 
	c) houve decisão absurda e irresponsável da Advocacia-Geral da União que pediu que fosse julgado improcedente e solicitou o arquivamento do pedido de providência, em vez de utilizar o processo com vistas à melhoria da eficiência e eficácia do Poder Judiciário. Decisão insustentável que deixa de empreender mecanismos de correção pelo meio regimentalmente correto. Ato extremamente tendencioso e separado do papel do garantidor, demonstrando camuflagem ideológica dos papeis constitucionais da Advocacia-Geral com realização de uma pseudo-defesa da União. Verifica-se desvio significativo de finalidade que tornam, de fato, ainda mais autoritários os procedimentos no referido pedido de providência;
	d) os fatos elencados nos itens anteriores evidenciam, ainda, falhas graves na estratégia de gestão de pessoas, sobretudo na execução da Política Nacional de Atenção Prioritária ao Primeiro Grau de Jurisdição, instituída pela Resolução CNJ 194/2014, em que se utiliza de isolamento e exclusão de servidores da área administrativa para induzir a movimentação para o primeiro e segundo graus, inclusive de Analistas Judiciários da área administrativa cujas atribuições legais, essencialmente, não correspondem com as referidas atribuições, o que a longo prazo causa frustração e adoecimento. 
	d.1) as mudanças nos procedimentos comprovam que, anteriormente, os servidores eram "jogados" em Varas, sem qualquer capacitação e sujeitos a ambientes hostis sem qualquer controle das condutas socialmente inadequadas.
Análise
71.	Verifica-se que o denunciante se refere a supostas irregularidades as quais já contam com julgamento de processo no Tribunal Regional Federal (TRF) , inclusive com o parecer da Advocacia Geral da União (AGU) , que pediu que fosse julgado improcedente e solicitou o arquivamento do pedido de providência.
72.	Além disso, o denunciante, mais uma vez, não menciona quais seriam essas irregularidades contidas no aludido processo, mencionando apenas que a existência de processo no TRF tratando das mesmas, bem como não acosta aos autos o processo que lá tramita, para que esta Corte de Contas tenha ciência do seu conteúdo.
73.	Depreende-se, portanto, que se trata de matéria que já foi apreciada pelo TRF, contrariando a pretensão do denunciante, que se viu prejudicado por não ter logrado êxito em seu intento, e, em razão da insatisfação com o resultado do julgamento, busca externar o que ele entende como a ocorrência de censura prévia, apenas pelo fato da decisão ter sido desfavorável a ele, sem, no entanto, apresentar elementos mínimos que possam ser reconhecidos como indícios de irregularidades.
74.	De fato, o denunciante faz uma série de ilações, amplas e subjetivas, em relação a servidores e a AGU, que não apresentam indícios de irregularidades possam ser apreciados por esta Corte de Contas.
75.	Também informa a respeito falhas graves na estratégia de gestão de pessoas, sem, no entanto, especificar os fatos onde essas falhas ocorrem, quem as pratica, quais os atos de movimentação foram realizados com a premissa de utilização da exclusão e do isolamento para induzir os servidores a trabalharem em áreas que não correspondem as referidas atribuições, quem são esses servidores, etc. Ou seja, conforme já mencionado nesta instrução, o denunciante tem que trazer o mínimo de elementos para que se possam ser considerados como indícios de irregularidade a ser apurados por este Tribunal
76.	Por conseguinte, considerando, novamente, que as informações trazidas aos autos não capazes de confirmar os fatos alegados, entende-se que a denúncia é improcedente neste ponto.
VIII - Problemas, inclusive processuais, hostis, continuados; tolerância em relação aos abusos no trabalho; utilização da omissão e do cinismo organizacional como mensagem para o coletivo, sistema administrativo e judicial a serviço de "poderosos", tentativa de inversão e de atribuição de culpa à vítima em momento de adoecimento; omissão de diversos órgãos da União como estímulo ao conflito por parte do poder diretivo. 
77.	O denunciante informa que:
	a) evidencia-se problemas, inclusive processuais, hostis, continuados e que dependem de conivência administrativa para perpetuação. Tais problemas, evidenciam práticas de gestão agressivas, violência naturalizada reportada a instâncias internas em que a alta administração orquestra e se utiliza do criminosamente do controle da subjetividade para alterar a percepção, ampliar a tolerância em relação aos abusos no trabalho e se utilizam da omissão e do cinismo organizacional como mensagem para o coletivo. Com condutas que reforçam a existência de um paradigma voltado para o encobrimento de irregularidades e indícios de atos reformadores utilizados apenas como gerenciamento de impressão;
	b) percebe-se a tentativa de interpretar a situação de modo a chancelar práticas supostamente cruéis que degradam as condições de trabalho e chancelam a censura das denúncias dessas práticas relativas a publicação de fatos públicos e de autoridades públicas com efetivo interesse público, social e coletivo, o que demonstra, até então, um sistema administrativo e judicial a serviço de "poderosos";
	c) comprova-se também o "estágio de violência perversa", em que ocorre tentativa de inversão e de atribuição de culpa à vítima em momento de adoecimento, com utilização de patente abuso de autoridade com a qualificada utilização do aparato administrativo. Demonstrou-se também a omissão de diversos órgãos da União como estímulo ao conflito por parte do poder diretivo, inexistindo qualquer tentativa de resolução consensual do conflito na esfera administrativa. Há nos diversos processos relacionados premissas falsas com finalidade de exclusão do denunciante em que se tenta burlar o ônus e movimentar a teia causal para prejudicar o denunciante e desqualificá-lo.
Análise
78.	O denunciante faz, novamente, uma série de ilações, amplas e subjetivas, em relação a problemas, inclusive processuais, supostamente hostis, continuados; tolerância em relação aos abusos no trabalho, utilização da omissão e do cinismo organizacional como mensagem para o coletivo, abuso de autoridade, omissão de diversos órgãos da União, etc., sem, no entanto, apresentar os fatos específicos que demonstrem a atuação de autoridades ou de servidores, por meio de portarias, atos de remoção, quais servidores teriam sido prejudicados, quais omissões teriam sido praticadas. 
79.	Desse modo, considera-se que já restou sobejamente demonstrado nesta instrução que o denunciante tem que trazer o mínimo de elementos para que se possam ser considerados como indícios de irregularidade a ser apurados por este Tribunal, razão pela qual entende-se ser desnecessário tecer maiores comentários sobre as questões levantadas pelo denunciante.
80.	Por conseguinte, considerando, mais uma vez, que as informações trazidas aos autos não capazes de confirmar os fatos alegados, entende-se que a denúncia é improcedente neste ponto.
XI - Novos elementos acostados aos autos
81.	Posteriormente, após o encaminhamento desta instrução para revisão, o denunciante fez a juntada aos autos da peça 9, que contém, na essência, as mesma irregularidades já analisadas acima, distinguindo-se pela inclusão de informações mais detalhadas, as quais extraiu-se alguns trechos que melhor esclarecem as irregularidades denunciadas, e, por esse motivo, serão objeto de análise a seguir, em conjunto com a peça 1, objeto da presente denúncia.
I - Irregularidades já denunciadas nos autos dos Pedido de Providência 0001343-94.2019.2.00.0000, Reclamação Disciplinar 0003760-20.2019.2.00.0000, Reclamação Disciplinar 0009860-88.2019.2.00.0000, Representação por Excesso de Prazo 0001570- 50.2020.2.00.0000.
82.	O denunciante, após discorrer sobre a estrutura do TRT da 10ª Região, informa que (peça 9, p. 3) :
	a) em última instância administrativa, os processos administrativos são decididos pelo Plenário do respectivo Tribunal. No caso de descumprimento do dever-legal de agir de qualquer magistrado em conluio com servidores, e em caso de corporativismo ou cooperativismo interno, as distorções administrativas são apuradas pelo Conselho Nacional de Justiça criado pela Emenda Constitucional n. 45/2004;
	b) entretanto, dependendo da cúpula que assume a Corregedoria e a Presidência do Conselho, o mecanismo de controle e administração do Judiciário se torna ineficiente e contaminado pelo corporativismo. E se torna mais mecanismo de perseguição e opressão aos que se apresentam como críticos das distorções administrativas praticadas, e mais uma instância administrativa que dificulta, desgasta emocionalmente denunciantes e cria empecilhos para a imputabilidade.
Análise
83.	O entendimento esposado pelo denunciante relativamente aos procedimentos adotados em processos administrativos, em casos em que há distorções administrativas, ratifica o entendimento exposto neste exame técnico de que a irregularidade, se direcionada a fatores que impliquem adentrar na seara de conveniência e oportunidade ou problemas de ordem disciplinar que são processados em sindicância ou processo administrativo disciplinar, não estarão no âmbito de competência desta Corte de Contas.
84.	Corrobora ainda mais o entendimento acima esposado, o pedido realizado pelo denunciante, que, ao final, pede a esta Corte, ao CJF e ao STJ, dentre outras, o que segue, verbis:
Ante todo o exposto, requer a este Conselho da Justiça Federal, Tribunal de Contas da União e Superior Tribunal de Justiça que sejam apurados os fatos acima narrados, instaurando-se o competente processo legal administrativo disciplinar para aplicação da penalidade cabível e prevista em lei para a espécie, dando ciência ao competente Ministério Público e casas legislativas responsáveis pelo controle legislativo. (grifou-se) 
85.	Desse modo, conforme já demonstrado nesta instrução, o CNJ, órgão competente para receber e conhecer das reclamações contra membros ou órgãos do Poder Judiciário, apurou as Reclamações que o denunciante ingressou com naquele Conselho. Se, de toda forma, as decisões do CNJ foram discordantes com o entendimento do denunciante, este fato não caracteriza irregularidade, conforme já mencionado. O denunciante, então, deve informar, em linguagem clara e objetiva, quais são as ações irregulares que estão sendo cometidas e os elementos mínimos que possam demonstrar a irregularidade praticada, a fim de possibilitar a atuação desta Corte de Contas, dentro de sua competência.
II - Negligência por parte da Ouvidoria do TRT da 10ª Região.
86.	O denunciante informa que:
	a) por meio do Processo Administrativo TRT 0007469-91.2019.5.10.8000 e 0007573-83.2019.5.10.8000, solicitou informações em relação a quantos terceirizados o TRT da 10ª Região possuía em setembro de 2017, e quanto possuem em agosto de 2019 atuando em área fim ou realizando atribuições semelhantes à de servidores. Contudo, a Ouvidoria dificultou o acesso à informação e não respondeu diretamente o tema. O requerente afirmou que já existia uma planilha pronta relacionando os terceirizados e as respectivas áreas, mas a informação foi ignorada. Além disso, o Tribunal ignorou pedidos que tratavam do controle social de passagens aéreas e diárias.
	b) por meio do Processo Administrativo 0003308-38.2019.5.10.8000 o servidor solicitou informações quanto a procedimentos adotados junto a Coordenadoria de Assistência ao Pessoal. Em uma das reuniões realizadas na unidade um dos servidores denunciou que existiam procedimentos do plano de saúde dos servidores que vinham causando prejuízos a servidores. Requereu-se que a Ouvidoria apurasse tais fatos. O requerente também indagou ao Setor por qual motivo, nos procedimentos de odontologia, existia a cobrança de 1 centavo a mais em todos os procedimentos no sistema.
Análise
87.	No que diz respeito ao Processo Administrativo TRT 0007469-91.2019.5.10.8000 e 0007573-83.2019.5.10.8000, embora não tenha sido feita a juntada do referido processo a estes autos, verifica-se que houve resposta, por parte da ouvidoria daquela Corte, mesmo que não tenha satisfeito o denunciante. Entende-se que, se o denunciante considera as informações insatisfatórias, por parte da ouvidoria daquele Tribunal, deve formular outra solicitação de informações, a fim de que possa obtê-las.
88.	Quanto ao controle social de passagens aéreas e diárias, em pesquisa realizada no sítio do TRT-10 (https://www.trt10.jus.br) , na área destinada a transparência, verifica-se a existência de demonstrativo de passagens aéreas, contendo, dentre outras, o relatório de emissão de passagens nacionais, atualizado em 04/09/2020, e o Relatório Passagens Internacionais, atualizado em 20/08/2020, onde não consta emissão de passagens até o momento (peça 11, p. 1-2) .
89.	Relativamente ao pagamento de diária, no mesmo sítio do TRT da 10ª Região, pesquisou-se as informações concernentes ao pagamento de diárias, no período de 1/1/2020 a 17/9/2020 (peça 11, p. 4-22) . Sendo assim, não se enxerga a intensão daquela ouvidoria em ocultar informações, bastando que o interessado acesse o site e pesquise.
90.	Ademais, evidencia-se novamente a ausência de processo com a solicitação das informações à ouvidoria daquele Tribunal, bem como as razões para o não atendimento da aludida solicitação.
91.	Da mesma forma, quanto ao Processo Administrativo 0003308-38.2019.5.10.8000, o denunciante não acostou aos autos o processo para conhecimento desta Corte, bem como não informa que procedimentos estão sendo adotados pelos planos de saúde em prejuízo dos servidores e nem que prejuízos seriam estes. Também não apresenta as evidências da cobrança de um centavo a mais nos planos odontológicos e qual a resposta da ouvidoria a esta indagação, nem se esta foi realizada formalmente ou apenas verbalmente.
92.	Desse modo, entende-se, mais uma vez, que o processo carece de elementos mínimos para que este Tribunal possa atuar.
V - Omissão em lidar com o tema assédio moral aos servidores efetivos do TRT da 10ª Região, pela ausência de projeto estratégico especificamente voltado para melhoria do clima organizacional, com vistas a conter o nível de adoecimento, intimidações, programas de qualidade de vida sem efetividade, programas de gestão por competência antieconômicos, e retirada de assinaturas da Ouvidoria do TRT da 10ª Região. 
93.	O denunciante informa adicionalmente que (peça 9, p. 4-5) :
	a) no âmbito do TRT-10, do ano de 2013 para 2017 houve um aumento de 78% do número de consultas psicológicas dentro do Tribunal, excluindo-se, ainda, os servidores que buscaram essa ajuda fora do Tribunal, que são a maioria. Eram 1.592 consultas psicológicas, em 2017 havendo um aumento para 2.834 consultas psicológicas; 
	b) nos últimos seis anos foram mais de 18.321 dias de afastamento em virtude de transtornos mentais e comportamentais. Só em 2017 foram 2370 dias, mais de 1175 licenças por esse motivo. De 2017 para 2018 houve um aumento de 20% nesses afastamentos;
	c) nos últimos anos foram realizadas 228 avaliações multiprofissionais no Programa de Acompanhamento Funcional (Proaf) , em um universo de 1.258 servidores. Os casos que chegam ao Proaf são os mais graves. Isso significa que há, ainda, diversos servidores em processo de adoecimento, ou aqueles que já estão adoecidos e negam. E aqueles que não procuram o Proaf devido a patente psicofobia criminosa; 
	d) além disso, a área de saúde daquele TRT não forneceu o número dos processos do programa Proaf e da Consultoria Interna, que possuem evidentes relatos de assédio moral. A resposta foi no sentido de que o número do processo era sigiloso, ainda que o requerente não tivesse solicitado acesso ao conteúdo dos autos;
	e) apenas em 2019, o Conselho Superior da Justiça do Trabalho instituiu a Política de Prevenção e Combate ao Assédio moral na Justiça do Trabalho de 1º e 2º graus, por meio do Ato CSJT.GP.SG 57, de 21 de março de 2019. Mesmo assim, como se depreende dos processos que tramitam no Conselho Nacional de Justiça há um evidente cinismo organizacional quanto ao tema. Há também uma intenção criminosa de endossar problemas administrativos à justiça;
	f) o Corregedor-Geral da Justiça do Trabalho afirmou em palestra no Tribunal Regional do Trabalho que "o momento é propício para maximizar a força de trabalho"; que a Justiça do Trabalho conta "com grave décit de servidores e em perspectiva para solucionar esse décit", reconhecendo que o servidor muitas vezes "vai além das próprias forças". Ora, o servidor vai além das próprias forças e é o momento propício para maximizar a força de trabalho?
	g) o Corregedor-Geral, Ministro Lélio Bentes, em entrevista sobre a correição na justiça trabalhista utiliza sempre as seguintes palavras-chave: "desempenho" "performace" "agilidade" "redução" "comprometimento" "excelência" "Todo vapor" "números" "disposição" "estoque" "prazo". A Desembargadora Maria Regina Machado Guimarães, Presidente do Tribunal Regional do Trabalho, alega que temos no Tribunal uma "correição humanizada e colaborativa". No entanto, em nenhum momento se fala em saúde do servidor, adoecimento psíquico, dopping no trabalho com uso de ansiolíticos, violência dos dispositivos de gestão, violência organizacional, síndrome de bournou e assédio moral quanto ao modo de gerir pessoas.
	h) há uma relação da distribuição do espaço físico com relações de poder e assédio moral: a área média de gabinete de desembargador é de 33,82 m2, por assessor é de 10,30m2, a área média de trabalho para cada um dos demais servidores de gabinete de desembargador: 5,49m2. A área média de gabinete de juiz é de 24,37 m2. A área média de trabalho para cada um dos demais servidores de gabinete de juiz é de 8,27 m2. Em relação aos demais servidores da área administrativa o Tribunal não respondeu.
Análise
94.	O denunciante relata uma situação progressiva na procura de consultas psicológicas por parte dos servidores do TRT-10, com um aumento significativo das consultas entre 2017 e 2019, o que se entende como uma demonstração de zelo e preocupação da Administração daquele tribunal para com os seus servidores. 
95.	De fato, não vislumbra-se por qual motivo a Administração daquele Tribunal iria perseguir os seus servidores para depois ter que pagar por serviços de consulta psicológica, a fim de habilitá-los ao trabalho novamente. Considera-se que não faz sentido a adoção dessa medida, pois haveria um prejuízo para o funcionamento do próprio órgão, não havendo motivo aparente para uma perseguição sistemática e generalizada dos servidores.
96.	De acordo com o Relatório de Gestão do TRT da 10ª Região, exercício de 2019 (peça 12, p. 79) , dos 1.711 afastamentos por licença para tratamento de saúde as quatro causas mais frequentes foram:
	a) em primeiro lugar, está convalescença e acompanhamento de pessoa da família, com 34,60%, correspondendo a 592 licenças;
	b) em segundo lugar, estão as doenças do aparelho respiratório, responsável por 11,69% dos afastamentos, correspondendo a 200 licenças;
	c) na terceira colocação, estão as doenças do sistema ósteo muscular e do tecido conjuntivo, correspondendo a 10,29%, sendo 127 casos em 2018 e 176 em 2019. O relatório em tela evidencia que estas informações demonstram o resultado e a necessidade de manutenção das iniciativas da Administração, tais como: ginástica laboral, massagem, oficina de postura e acompanhamento de casos selecionados com abordagem individualizada e orientações ergonômicas e posturais;
	d) por último, em quarto lugar dentre as causas mais frequentes de afastamento, estão as doenças motivadas por transtornos mentais, responsável por 8,83% em 2019, correspondendo a 151 afastamentos, sendo informado ainda que, em 2018 houve 171 licenças motivada por transtornos mentais, ou seja, houve uma redução de 20 licenças entre os anos de 2018 e 2019. O relatório ainda enfatiza que as licenças relacionadas a estas patologias persistem, como em anos anteriores, produzindo um elevado número de dias de afastamento em virtude do caráter crônico das doenças e da necessidade de internações prolongadas. 
97.	Desse modo, os motivos pelos quais os servidores buscam esses serviços de consulta psicológica podem ser os mais diversos, não se identificando nos autos as evidências que possam corroborar a adoção de medidas, por parte daquela administração, no sentido de perseguir os seus servidores, impondo-lhes punições injustificadas e/ou tratamento discriminatório e desumanizado. Não se identifica nestes autos ações concretas por parte da Administração daquele Tribunal no sentido de punir os seus servidores de forma generalizada e sem uma motivação, por meio de portarias, resoluções ou outros instrumentos, a fim de instalar um ambiente de trabalho caracterizado pela perseguição e assédio moral institucionalizado, conforme quer fazer crer o denunciante.
98.	Quanto ao fato da área de saúde do TRT-10 não fornecer o número dos processos do programa Proaf e da Consultoria Interna que possuem evidentes relatos de assédio moral, esta situação deve ser analisada com cautela. Entende-se que se trata de matéria que contém informações sensíveis a cerca de servidores daquele órgão, cuja divulgação do número do processo pode gerar o temor de que outras informações sejam reveladas, provocando uma redução indesejável do número de servidores que buscam o Programa de Acompanhamento Funcional (Proaf) , a fim de relatar assédio moral ou outras ocorrências.
99.	Conforme já mencionado nesta instrução, a lei de acesso à informação não instituiu o dever de a administração pública disponibilizar qualquer informação a que o cidadão deseje obter, há situações em que a informação requerida tem tratamento sigiloso e isso está protegido pela lei, havendo até previsão de responsabilização para os servidores públicos que disponibilizarem tais informações, conforme estabelecido no art. 34 da Lei 12.527, de 18/11/2011.  
100.	Ademais, mesmo que demonstrada a ocorrência da irregularidade, apenação resultante de descumprimento da aludida lei, prescinde de sindicância para a apuração das infrações administrativas do servidor, não cabendo a este Tribunal, conforme já demonstrado, a competência para determinar a instauração ou para controlar os resultados de sindicâncias ou de procedimentos disciplinares.
101.	Relativamente à existência evidente cinismo organizacional nos processos que tramitam no Conselho Nacional de Justiça quanto ao tema assédio moral, bem como a intenção criminosa de endossar problemas administrativos à justiça alegada pelo denunciante, entende-se, mais uma vez, que este não trouxe aos autos elementos mínimos para que este Tribunal possa atuar, tendo sempre se manifestado de forma genérica sobre o que ele considera como irregularidades no processo, sem, no entanto, apresentar, de forma clara e objetiva quais seriam as irregularidades ou condutas irregulares praticadas em tais processos e os indícios de sua existência.
102.	Quanto ao fato do Corregedor-Geral da Justiça do Trabalho ter afirmado em palestra no Tribunal Regional do Trabalho que seria o momento é propício para maximizar a força de trabalho, que há um grave déficit de servidores na Justiça do Trabalho e em perspectivas para solucioná-lo, entende-se que maximizar, neste caso, diz respeito a valorizar ainda mais ou dar maior importância à força de trabalho daquele Tribunal, já que esta encontra-se escassa. Ademais, não vislumbramos a existência de irregularidades a serem apreciadas por esta Corte de Contas, na palestra proferida pelo aludido Corregedor-Geral.
103.	No que diz respeito à entrevista do referido Corregedor-Geral, sobre a correição na justiça trabalhista, onde utiliza sempre palavras-chave, tais como: desempenho, performance, agilidade, redução, comprometimento, excelência etc., esta ocorreu em 11/4/2018 (https://www.youtube.com/watch?v=nn3r9kVG5og) , e o tema predominante foi a reforma trabalhista, tendo sido também perguntado sobre o desempenho do TRT de Alagoas, onde o Ministro Lélis Bentes Correia fez elogios àquele tribunal, pelo fato de ser um dos mais ágeis do país, estando na 5ª colocação.
104.	Desse modo, não houve perguntas relacionadas a questões atinentes a saúde do servidor, adoecimento psíquico, dopping no trabalho etc., não se denotando que o aludido Ministro tenha se recusado a tratar do assunto ou tentado omiti-lo. Simplesmente o tema não foi tratado na entrevista, pois o interesse estava mais concentrado nos efeitos da reforma trabalhista para a Justiça do Trabalho, no que diz respeito a redução de processos, sobre a importância da justiça trabalhista e até a possiblidade de sua extinção. Sendo assim, não se vislumbra, neste ponto, irregularidade a ser apreciada por este Tribunal.
105.	Relativamente à correlação existente entre a distribuição do espaço físico onde com a questões associadas a relações de poder e assédio moral, novamente o denunciante deixa de apresentar as irregularidades que estão sendo praticadas, não havendo irregularidade no simples fato de servidores que tenham sido chamados a ocupar cargos de chefia ou que tenham sido aprovados em cargos da magistratura ocupem espaços maiores que os seus subordinados. 
VII - Punição pelo Estado, por meio de censura prévia, da demora do julgamento da tutela preventiva, em que se protegeu poderes ilegítimos, assegurando também a manutenção de atos eivados de abuso de poder e ilícitos administrativos, civis e penais e de improbidade; decisões arbitrárias; decisão absurda e irresponsável da Advocacia-Geral da União; falhas graves na estratégia de gestão de pessoas;
106.	O denunciante afirma adicionalmente que:
	a) a decisão proferida em 28/10/2019, nos autos do Agravo de Instrumento 1028085-47.2019.4.01.0000, antecipando a tutela recursal e determinando a imediata remoção da totalidade das mensagens postadas em sua conta virtual do Facebook e dirigidas contra servidores e membros do Tribunal Regional do Trabalho da 10ª Região, sob pena de multa no valor R$ 1.000,00 por dia, já foi descrita na inicial e representa, com a máxima vênia, um fato gravíssimo, uma infelicidade jurídica Constitucional, representando uma patente censura prévia1, decisão causadora de danos por restringir o controle social e a liberdade de expressão. 
	a.1) a medida preventiva em desfavor dele permite a continuidade de todas as violências denunciadas e suas consequências ainda em curso, que causarão, a curto prazo, danos à imagem do Judiciário. Tal decisão reforça a existência de um paradigma volta do para o encobrimento de irregularidades e liberdade de práticas ilícitas na Administração Pública. A AGU representou contra o denunciante e a favor dos agentes públicos que causaram os danos à União.
	a.2) todas as postagens correspondem à legítima indignação e diz respeito à liberdade de expressão e de denúncia em redes sociais, tendo em vista que comportamentos ilegítimos eivados de abuso de autoridade e de desvio de finalidade-disfarçados de direitos de personalidade-não devem prevalecer sobre o respeito e a integridade física e psíquica de servidores denunciantes no exercício regular de direito e nem deve prevalecer sobre a supremacia do interesse público. A conduta do Desembargador foi denunciada ao Ministério Público Federal: PGR-00167517/2020 e merece as consequentes responsabilidades administrativas, civis e penais.
Análise
107.	Pelas informações contidas acima, verifica-se que se tratar de denúncia a respeito de possíveis irregularidades contidas na decisão judicial que determinou a remoção da totalidade das mensagens postadas em sua conta virtual do Facebook e dirigidas contra servidores e membros do Tribunal Regional do Trabalho da 10ª Região, nos autos do Agravo de Instrumento 1028085-47.2019.4.01.0000.
108.	Verifica-se, mais uma vez, que o denunciante não acosta aos autos o processo para este Tribunal possa ter conhecimento da matéria.
109.	A Lei 12.965/2014 (Marco Civil da Internet) , elenca, em seu art. 19, § 1º, entre os requisitos de validade da ordem judicial para a retirada de conteúdo infringente, a identificação clara e específica do conteúdo, sob pena de nulidade, sendo necessária a indicação da localização inequívoca endereço eletrônico em que está disposto o conteúdo ofensivo (URL) , conforme se depreende da transcrição abaixo:
Art. 19. Com o intuito de assegurar a liberdade de expressão e impedir a censura, o provedor de aplicações de internet somente poderá ser responsabilizado civilmente por danos decorrentes de conteúdo gerado por terceiros se, após ordem judicial específica, não tomar as providências para, no âmbito e nos limites técnicos do seu serviço e dentro do prazo assinalado, tornar indisponível o conteúdo apontado como infringente, ressalvadas as disposições legais em contrário.
§ 1º A ordem judicial de que trata o caput deverá conter, sob pena de nulidade, identificação clara e específica do conteúdo apontado como infringente, que permita a localização inequívoca do material.
110.	Desse modo, entende-se que não se insere entre as competências constitucionais do TCU a solução de controvérsias instaladas no âmbito de contratos firmados entre o Facebook e terceiros ou a prolação de provimentos jurisdicionais, reclamados por particulares, para a salvaguarda de seus direitos e interesses subjetivos, salvo, se, de forma reflexa, afetarem o patrimônio público ou causarem prejuízo ao erário;
CONCLUSÃO
111.	Em razão do exposto, conclui-se que a representação objeto destes autos atende parcialmente aos requisitos que dizem respeito à competência desta Corte de Contas (itens 56-60, 66/68, 75 e 78-79 e 83-85) e à legitimidade do autor (item 2) , deixando, contudo, de atender aos requisitos que dizem respeito à redação em linguagem clara e objetiva (item 3, 6, 53, 72, 74, 78, 85 e 102-105) , apresentação de elementos que permitam concluir pela suficiência dos indícios de irregularidade (itens 6, 19-20, 22-23, 36-40, 53, 56-61, 71-75, 78-79, 85, 87 e 90-91) e pela existência de interesse público no trato da ilegalidade apontada (itens 47-50, 63-65 e 107-110) .
112.	Assim, considerando que os elementos apresentados não são suficientes para se ter convicção de irregularidade, requisito essencial para o conhecimento da representação, que a denúncia não foi redigida de forma clara e objetiva e considerando que não cabe a este Tribunal atuar defendendo interesses meramente privados, não se vislumbram os pressupostos ou mesmo a necessidade de atuação desta Corte no presente caso.
PROPOSTA DE ENCAMINHAMENTO
113.	Ante todo o exposto, submetem-se os autos à consideração superior, propondo:
	a) não conhecer da presente representação por não atender os requisitos de admissibilidade previstos no arts. 235 do Regimento Interno deste Tribunal e no art. 103, § 1º, da Resolução - TCU 259/2014; 
b) determinar liminarmente o arquivamento deste processo, com fundamento no parágrafo único do art. 235, do Regimento Interno do TCU, e no art. 105 da Resolução - TCU 259/2014;
	c) encaminhar cópia do Acórdão, acompanhando do Relatório e Voto, ao denunciante."
MANIFESTAÇÃO DO MINISTÉRIO PÚBLICO JUNTO AO TCU
2.	Por meio do Despacho de 3/2/2021 (peça 16) solicitei a oitiva do MP/TCU que, representado pela Procuradora-Geral Cristina Machado da Costa e Silva manifestou-se de acordo com a proposta da unidade técnica, conforme o Parecer à peça 17, a seguir transcrito.
	"Trata-se de denúncia acerca de possíveis irregularidades ocorridas no Tribunal Regional do Trabalho da 10.ª Região, relacionadas a diversos atos de improbidade, comissivos e omissivos, praticados pelo Poder Diretivo do TRT da 10.ª Região, em conjunto com o Conselho Nacional de Justiça (inicial à peça 1, complementada pela peça 9) .
2.	À peça 13, consta a instrução elaborada pela SecexAdministração, a qual, além do exame de admissibilidade, analisou cada uma das informações trazidas ao Tribunal pelo denunciante. Após tecer suas considerações, propõe a Unidade Técnica não conhecer da denúncia, por não atender os requisitos de admissibilidade previstos no art. 235 do Regimento Interno/TCU e no art. 103, § 1.º, da Resolução-TCU n.º 259/2014, bem como arquivar liminarmente o processo.
3.	O eminente Relator, Ministro Raimundo Carreiro, por meio do Despacho à peça 16, ante a natureza das irregularidades narradas na denúncia, julgou pertinente ouvir este Ministério Público de Contas previamente à apreciação das propostas da SecexAdministração, com fulcro no art. 62, inciso III, do Regimento Interno/TCU.
4.	Abaixo, seguem as irregularidades objeto da denúncia, que foram, individualmente, analisadas e refutadas ao longo do exame técnico da peça 13.
a) irregularidades já denunciadas nos autos dos Pedido de Providência 0001343- 94.2019.2.00.0000, Reclamação Disciplinar 0003760-20.2019.2.00.0000, Reclamação Disciplinar 0009860-88.2019.2.00.0000, Representação por Excesso de Prazo 0001570- 50.2020.2.00.0000;
b) negligência por parte da Ouvidoria do TRT da 10ª Região;
c) recusa do Controle Interno do Tribunal Regional do Trabalho da 10ª Região em fazer auditorias;
d) recusa na apresentação do custo do absenteísmo, por parte do Tribunal Regional do Trabalho da 10ª Região;
e) omissão em lidar com o tema assédio moral aos servidores efetivos do TRT da 10ª Região, pela ausência de projeto estratégico especificamente voltado para melhoria do clima organizacional, com vistas a conter o nível de adoecimento, intimidações, programas de qualidade de vida sem efetividade, programas de gestão por competência antieconômicos, e retirada de assinaturas da Ouvidoria do TRT da 10ª Região;
f) recusa no atendimento de solicitação de cópia de processos que fundamentaram a necessidade de mudança de prédio do Tribunal e que continham informações sobre a segurança das instalações internas. Questionamento quanto à desnecessidade de trocar paredes para fazer os reparos na instalação elétrica e na parte de combate a incêndio;
g) punição pelo Estado, por meio de censura prévia, da demora do julgamento da tutela preventiva, em que se protegeu poderes ilegítimos, assegurando também a manutenção de atos eivados de abuso de poder e ilícitos administrativos, civis e penais e de improbidade; decisões arbitrárias; decisão absurda e irresponsável da Advocacia-Geral da União; falhas graves na estratégia de gestão de pessoas;
h) problemas, inclusive processuais, hostis, continuados; tolerância em relação aos abusos no trabalho; utilização da omissão e do cinismo organizacional como mensagem para o coletivo, sistema administrativo e judicial a serviço de "poderosos", tentativa de inversão e de atribuição de culpa à vítima em momento de adoecimento; omissão de diversos órgãos da União como estímulo ao conflito por parte do poder diretivo.
5.	De acordo com a Unidade Instrutiva, a denúncia objeto destes autos atende parcialmente aos requisitos que dizem respeito à competência do TCU e à legitimidade do autor. Contudo, não atende aos requisitos relacionados à redação em linguagem clara e objetiva, à apresentação de elementos que permitam concluir pela suficiência dos indícios de irregularidade e à existência de interesse público no trato da ilegalidade apontada.
6.	No essencial, colocamo-nos de acordo com a análise empreendida pela Unidade Técnica quanto às supostas irregularidades reportadas pelo denunciante, sendo a solução alvitrada de não conhecimento da denúncia por não atender os requisitos de admissibilidade previstos regimentalmente a que melhor se coaduna com as informações presentes nos autos.
7.	Inicialmente, verifica-se que o denunciante, na condição de cidadão, além de ocupante de cargo público efetivo no TRT da 10.ª Região, é parte legítima para denunciar irregularidades ou ilegalidades perante o Tribunal de Contas da União, nos termos do art. 234 do Regimento Interno.
8.	Quanto às ilegalidades apontadas, observa-se que grande parte delas não se encontra dentre os assuntos de competência do TCU, pois envolvem, primordialmente, matéria afeta a questões disciplinares ou de administração interna do próprio órgão, cujo processamento e julgamento encontram-se no âmbito de atribuições das corregedorias dos tribunais, do CNJ ou do Poder Judiciário, este último em decorrência do princípio da inafastabilidade da jurisdição (art. 5.º, inciso XXXV, da Constituição Federal) .
9.	Conforme pesquisa da instrução, as questões disciplinares arguidas na denúncia já foram tratadas nas instâncias adequadas, consoante o que determina a legislação. É o caso, por exemplo, do CNJ, onde já houve tramitação de pedido de providência, reclamação disciplinar e representação por excesso de prazo relacionados às irregularidades denunciadas. Como demonstrou a Unidade Técnica, os fatos enumerados se inserem na competência plena do CNJ prevista no art. 103-B, § 4.º, inciso III, da Constituição Federal.
10.	Saliente-se que o STF, no julgamento da Ação Direta de Inconstitucionalidade n.º 3.367, decidiu como atribuições do CNJ exercer o controle da atividade administrativa, financeira e disciplinar da magistratura. Portanto, compete àquele Conselho, por expressa determinação constitucional, receber reclamações que envolvam eventual inobservância pelos juízes de seus deveres funcionais.
11.	Também não há indicativo, na formulação da denúncia, de existência de algum ato de autoridade ou responsável que se sujeita à jurisdição do TCU que tenha ocasionado dano ao erário, importado em má gestão ou ilegalidade na aplicação de recursos públicos ou conduzido o Tribunal Regional a resultados antieconômicos. Mesmo que tenha havido ato, comissivo ou omissivo, praticado com abuso de poder ou desvio de finalidade, as normas incidentes dizem respeito ao regime disciplinar dos Membros e pessoal do Judiciário, questão alheia ao plexo de atribuições do TCU, vinculadas ao controle externo da Administração Pública.
12.	Nesse contexto, além do Acórdão 495/2008-TCU-Plenário (Rel. Min. Raimundo Carreiro) , citado pela SecexAdministração como precedente em que se discutiu as limitações às competências detidas pelo TCU na esfera disciplinar, cabe enumerar os enunciados abaixo da Jurisprudência Selecionada que abordaram esse tema de modo similar.
- O TCU não possui competência para apurar a ocorrência de infração funcional cometida por servidor de órgão ou entidade submetido à sua jurisdição. (Acórdão 977/2018-TCU-Plenário; Rel. Min. Vital do Rêgo) 
- O TCU pode determinar aos gestores a apuração de fatos e condutas de agentes públicos que sejam prejudiciais ao erário ou que configurem atos de gestão ilegais ou ilegítimos, não tendo, contudo, competência para determinar diretamente a instauração ou para controlar resultados de sindicâncias ou de procedimentos administrativos disciplinares. (Acórdão 999/2017-TCU-Plenário; Rel. Min. Bruno Dantas) 
- O processo administrativo disciplinar (PAD) não se encontra submetido ao controle externo. (Acórdão 1588/2017-TCU-Primeira Câmara; Rel. Min. Benjamin Zymler) 
- Não compete ao TCU a apuração e o julgamento de infrações disciplinares cometidas por servidores. Nos termos do art. 143 da Lei 8.112/1990, a apuração dos fatos incumbe, mediante rito próprio, aos dirigentes do órgão de lotação dos servidores. (Acórdão 4774/2016-TCU-Primeira Câmara; Rel. Min. Benjamin Zymler) 
13.	A ocorrência de conflito entre deliberações do TCU e de outros órgãos/entidades, incluindo o CNJ, que é órgão de controle interno do Poder Judiciário, é uma possibilidade que não se descarta. Nesse caso, prevalece o princípio da independência das instâncias, com coexistência de decisões contraditórias. Entretanto, tal situação será observada apenas se houver competência do TCU sobre a matéria analisada. A mera existência de infrações funcionais que envolvam Membros ou servidores de unidades jurisdicionadas ao TCU não atrai necessariamente a competência fiscalizatória da Corte de Contas.
14.	Mesmo que algumas irregularidades mencionadas pelo denunciante resvalem em competência do TCU, como poderia ocorrer com os relatos de ausência de projeto estratégico para a melhoria do clima organizacional ou de recusa de apresentação do fundamento para a mudança do prédio do TRT e sobre a segurança das instalações internas, não foram trazidos elementos ou evidências mínimas que permitam ao Tribunal propor alguma medida saneadora.
15.	Em relação a esse ponto, a instrução demonstrou que as ilegalidades em geral apontadas na denúncia não vieram acompanhadas de provas ou indícios suficientes para embasar qualquer atuação do Tribunal. Tanto nas representações, quanto nas denúncias, é condição necessária que o representante/denunciante traga um suporte mínimo de dados, informações, documentos ou elementos comprobatórios dos fatos e/ou irregularidades relatados, para que o TCU avalie a conveniência e oportunidade de deflagrar os procedimentos iniciais de apuração. Não foi o caso da denúncia em apreço, pois, como constatou a Unidade Técnica, o denunciante se prendeu mais a ilações amplas e subjetivas do que a fatos objetivos e específicos, devidamente comprovados.
16.	Importante também ressaltar a conclusão da instrução no sentido de que as faculdades de denunciar e de representar ao TCU não visam à tutela de interesses particulares, de modo que deve ficar evidenciada a predominância de interesse público para que o Tribunal possa avaliar a conformidade dos atos administrativos questionados. Citem-se, com esse conteúdo, os enunciados abaixo extraídos da Jurisprudência Selecionada.
- Não cabe ao TCU tutelar direito subjetivo de representante. Em busca da satisfação de pretensão a direito aparentemente violado, o representante deve recorrer à via administrativa, junto ao contratante, ou diretamente à via judicial. (Acórdão 712/2012-TCU-Plenário; Rel. Min. Augusto Nardes) 
- Os processos de controle externo, em especial as representações, são direcionados à preservação do interesse público, e não à tutela de direitos subjetivos de terceiros ou do representante. (Acórdão 8203/2011-TCU-Segunda Câmara; Rel. Min. Raimundo Carreiro) 
17.	No caso destes autos, o denunciante encaminha informações genéricas de que teriam ocorrido ilícitos e abusos de autoridades, bem como atos de improbidade administrativa, que envolveriam tanto a ação/omissão de órgãos públicos, como o TRT, a AGU e o CNJ, quanto de unidades administrativas, como o controle interno e a ouvidoria do Tribunal Regional Trabalhista.
18.	Entretanto, a natureza das aludidas irregularidades atine mais à situação jurídica individual do denunciante do que à da coletividade de servidores, que poderia revelar algum problema sistêmico no órgão, com reflexos sobre a eficiência, eficácia e qualidade do gasto público. O denunciante, por exemplo, menciona termos como "assédio moral", "abusos no trabalho", "culpa à vítima", "adoecimento", "intimidações", mas não apresenta comprovação concreta de risco a um interesse público maior. Nada obsta, no entanto, que os fatos sejam investigados nas instâncias apropriadas ao controle disciplinar e medidas preventivas e corretivas sejam adotadas na esfera funcional dos servidores atingidos, além da responsabilização disciplinar dos envolvidos.
19.	Diante do abordado, não há reparos ao exame de mérito elaborado à peça 13, de forma que a argumentação deste parecer pode ser lida em reforço e complemento à instrução. Como ficou patente, na denúncia sob análise, a matéria trazida a conhecimento não possui pertinência com as competências do TCU, não houve apresentação de elementos ou indícios consistentes acerca das irregularidades ou ilegalidades narradas, bem como os fatos submetidos não estão ligados à defesa primária do interesse público.
20.	Pelo exposto, esta representante do Ministério Público de Contas manifesta-se de acordo com a proposta de encaminhamento da SecexAdministração, no sentido de não se conhecer da presente denúncia por não atender os requisitos de admissibilidade previstos no art. 235 do Regimento Interno/TCU e no art. 103, § 1.º, da Resolução-TCU n.º 259/2014, sendo cabível o arquivamento do processo."
	É o Relatório.

não há

Procuradora-Geral Cristina Machado da Costa e Silva.

DENÚNCIA. NÃO CONHECIMENTO. ARQUIVAMENTO. CIÊNCIA AOS INTERESSADOS.

DENÚNCIA (DEN)

Secretaria de Controle Externo da Administração do Estado (SecexAdmin).

Em análise, Denúncia sobre possíveis irregularidades ocorridas no Tribunal Regional do Trabalho da 10ª Região, relacionadas a atos de improbidade, comissivos e omissivos, que haveriam sido praticados pelo Poder Diretivo do TRT - 10ª Região, em conjunto com o Conselho Nacional de Justiça (CNJ) (peça 3) .
2.	Em resumo, o denunciante informa que:
	"a) irregularidades já denunciadas nos autos dos Pedido de Providência 0001343-94.2019.2.00.0000, Reclamação Disciplinar 0003760-20.2019.2.00.0000, Reclamação Disciplinar 0009860-88.2019.2.00.0000, Representação por Excesso de Prazo 0001570- 50.2020.2.00.0000;
	b) negligência por parte da Ouvidoria do TRT da 10ª Região;
	c) recusa do Controle Interno do Tribunal Regional do Trabalho da 10ª Região em fazer auditorias;
	d) recusa na apresentação do custo do absenteísmo, por parte do Tribunal Regional do Trabalho da 10ª Região;
	e) omissão em lidar com o tema assédio moral aos servidores efetivos do TRT da 10ª Região, pela ausência de projeto estratégico especificamente voltado para melhoria do clima organizacional, com vistas a conter o nível de adoecimento, intimidações, programas de qualidade de vida sem efetividade, programas de gestão por competência antieconômicos, e retirada de assinaturas da Ouvidoria do TRT da 10ª Região; 
	f) recusa no atendimento de solicitação de cópia de processos que fundamentaram a necessidade de mudança de prédio do Tribunal e que continham informações sobre a segurança das instalações internas. Questionamento quanto à desnecessidade de trocar paredes para fazer os reparos na instalação elétrica e na parte de combate a incêndio;
	g) punição pelo Estado, por meio de censura prévia, da demora do julgamento da tutela preventiva, em que se protegeu poderes ilegítimos, assegurando também a manutenção de atos eivados de abuso de poder e ilícitos administrativos, civis e penais e de improbidade; decisões arbitrárias; decisão absurda e irresponsável da Advocacia-Geral da União; falhas graves na estratégia de gestão de pessoas;
	i) problemas, inclusive processuais, hostis, continuados; tolerância em relação aos abusos no trabalho; utilização da omissão e do cinismo organizacional como mensagem para o coletivo, sistema administrativo e judicial a serviço de "poderosos", tentativa de inversão e de atribuição de culpa à vítima em momento de adoecimento; omissão de diversos órgãos da União como estímulo ao conflito por parte do poder diretivo."
3.	A Secretaria de Controle Externo da Administração do Estado, em uníssono, propõe, verbis (peça 13) :
"a) não conhecer da presente representação por não atender os requisitos de admissibilidade previstos no arts. 235 do Regimento Interno deste Tribunal e no art. 103, § 1º, da Resolução - TCU 259/2014; 
b) determinar liminarmente o arquivamento deste processo, com fundamento no parágrafo único do art. 235, do Regimento Interno do TCU, e no art. 105 da Resolução - TCU 259/2014;
	c) encaminhar cópia do Acórdão, acompanhando do Relatório e Voto, ao denunciante."
4.	Por meio do Despacho de 3/2/2021 (peça 16) solicitei a oitiva do MP/TCU que, representado pela Procuradora-Geral Cristina Machado da Costa e Silva manifestou-se de acordo com a proposta da unidade técnica, conforme o Parecer à peça 17
5.	Considero que a instrução lançada pela SecexAdmin, à peça 13, que contou com a anuência do titular daquela unidade técnica (peça 14) , assim como do MP/TCU (peça 17) , realizou minuciosa análise e abordou com propriedade a matéria em questão.  Nesse sentido, manifesto minha concordância com a proposta alvitrada nos autos, cujas análises, fundamentos e conclusões adoto como razões de decidir.
6.	Como visto no Relatório antecedente, a Denúncia em análise atende parcialmente aos requisitos que dizem respeito à competência desta Corte de Contas e à legitimidade do autor. Contudo, não estão presentes os requisitos que dizem respeito à redação em linguagem clara e objetiva, apresentação de elementos que permitam concluir pela suficiência dos indícios de irregularidade e pela existência de interesse público no trato da ilegalidade apontada.
7.	Ante o exposto, acolho a proposta da unidade técnica, ratificada pelo MP/TCU, pelo não conhecimento da Denúncia, e voto por que o Tribunal adote a minuta de acórdão que ora submeto à apreciação deste Colegiado.
TCU, Sala das Sessões, em 11 de agosto de 2021.
RAIMUNDO CARREIRO 
Relator